臺灣高等法院刑事判決　　　　　　　　99年度上訴字第4161號
上　訴　人
即　被　告　陳世賢
選任辯護人　吳茂榕　律師
上　訴　人
即　被　告　郭美姬
選任辯護人　周威君　律師
上　訴　人
即　被　告　郭秉志
選任辯護人　許博森　律師
上　訴　人
即　被　告　林文欽
選任辯護人　劉大新　律師
上　訴　人
即　被　告　陳建智
選任辯護人　曾昭牟　律師
　　　　　　鄭曄祺　律師
上列上訴人等因違反毒品危害防制條例等案件，不服臺灣士林地
方法院98年度訴字第176 號，中華民國99年10月29日第一審判決
（起訴案號：臺灣士林地方法院檢察署98年度偵字第1959號、第
4430號、第4624號、第6502號、第7223號、98年度毒偵字第211
號、第744號），提起上訴，本院判決如下：
    主  文
原判決關於陳世賢所犯如附表一編號5 暨定應執行刑部分，均撤
銷。
陳世賢犯如附表一編號5所示之罪，累犯，處如附表一編號5所示
之刑。
其他上訴駁回。
    事  實
一、陳世賢（綽號「世賢」）前於民國85年間因違反肅清煙毒條
    例案件，經臺灣士林地方法院以85年度訴字第755 號判決判
    處有期徒刑3年8月，與先前違反麻醉藥品管理條例、肅清煙
    毒條例、藥事法案件（各判處有期徒刑6月、2年6 月、10月
    ）經減刑後（上述4罪依序減為1年10月、3月、1年3月、5月
    併諭知易科罰金折算標準）定應執行刑為有期徒刑3年8月，
    又於92年間因違反毒品危害防制條例案件，經同院以92年度
    士簡字第32號判決判處有期徒5月並減刑為2月15日確定，前
    開案件接續執行至96年8月17日（起訴書誤載為96年8月27日
    ，應予更正）後易科罰金執行完畢。林文欽（綽號「小隻」
    ）於93年間因違反毒品危害防制條例案件，經同院以92年度
    易字第346號判決判處有期徒7月確定，於93年11月1 日縮短
    刑期執行完畢。陳建智（綽號「建智」）於95年間因違反毒
    品危害防制條例案件，經同院以95年度易字第78號及臺灣臺
    北地方法院以95年度訴字第1054號判決各判處有期徒刑8 月
    確定，甫於96年7月5日縮刑期滿假釋出監付保護管束，迄96
    年7 月16日保護管束期滿假釋未經撤銷，視為刑之執行完畢
    。
二、陳世賢、其妻郭美姬、林文欽、陳建智、郭秉志（郭美姬之
    弟，綽號「砲仔」）、陳建智等人明知海洛因、甲基安非他
    命（起訴書誤載為安非他命，應予更正）及愷他命（俗稱K
    他命）分別為毒品危害防制條例公告列管之第一級、第二級
    及第三級毒品。又甲基安非他命係行政院衛生署明令公告之
    毒害藥品，屬藥事法第22條第1 款規定之禁藥，不得販賣、
    轉讓，竟分別基於販賣海洛因、甲基安非他命、愷他命，以
    及轉讓禁藥甲基安非他命、愷他命之犯意，由陳世賢持用門
    號0000000000、林文欽持用門號0000000000、郭美姬持用門
    號0000000000、郭秉志持用門號0000000000號之行動電話為
    聯絡工具，基於獨自販賣、轉讓，或共同販賣、轉讓之犯意
    聯絡，而為下列行為：
（一）陳世賢、郭美姬（共犯下列2.4.部分）、林文欽（共犯下
      列3.4.部分）、郭秉志（共犯下列4.部分）販賣甲基安非
      他命予陳建智部分，以及陳世賢單獨販賣海洛因予陳建智
      部分（下列1.部分）：
  1.98年1月7日下午4時50分48秒許，陳世賢以其持用之門號000
    0000000 行動電話與陳建智所持用之門號0000000000行動電
    話聯繫後，在陳世賢位於臺北縣三重巿大同北路225號4樓之
    住處，以新台幣（下同）1000元之價格販賣重量約0.1 公克
    之海洛因予陳建智牟利（陳世賢於查獲時扣得之海洛因27包
    ，甫經購入，換算每0.1公克之海洛因，成本約為314元，售
    價為1000元，獲利約685元）。
  2.98年1 月10日晚間9 時38分4 秒、9 時47分12秒許，陳世賢
    以其持用門號0000000000行動電話與郭美姬所持用門號0000
    000000之行動電話聯繫後，共同基於販賣甲基安非他命營利
    之犯意聯絡，由郭美姬在與陳世賢居住臺北縣三重巿大同北
    路225號4樓住處，以1,000元之價格，販賣甲基安非他命0.2
    公克予陳建智。
  3.98年1 月15日晚間7 時21分26秒許，陳世賢以上開電話與陳
    建智所持用之上開電話聯絡，議定以1,000 元販賣甲基安非
    他命予陳建智，旋於同日晚間7 時23分15秒許，陳世賢以上
    開行動電話與林文欽所持用之門號0000000000行動電話聯繫
    ，2 人乃基於共同販賣甲基安非他命營利之犯意聯絡，由林
    文欽在陳世賢上開住處，將甲基安非他命0.2 公克售予陳建
    智，並向陳建智收取1,000 元之價金，而共同販賣甲基安非
    他命予陳建智。
  4.98年1月18日凌晨2時48分19秒許，郭秉志以其所持用之門號
    0000000000行動電話撥打陳世賢所持用上開電話，經郭美姬
    接聽後，議定以2,000 元之代價販賣甲基安非他命予陳建智
    ，並推由林文欽交付甲基安非他命及收受價款。郭美姬、郭
    秉志、林文欽等3 人遂共同基於販賣甲基安非他命營利之犯
    意聯絡，由林文欽於同日至郭秉志位在新北市○○區○○路
    1 段155號之2住處，將重量不詳之甲基安非他命1 包交予郭
    秉志，並向郭秉志收取陳建智所交付之2,000 元之價金，郭
    秉志再將甲基安非他命轉交予陳建智，而共同販賣予陳建智
    。
（二）陳世賢販賣甲基安非他命予郭秉志部分：
      陳世賢於98年1月5日晚間9 時19分19秒、10時32分24秒、
      10時46分46秒許，以其持用之上開電話與郭秉志所持用之
      上開電話聯繫後，遂基於販賣甲基安非他命營利之犯意，
      在陳世賢上開住處，以1,000 元之價格，販賣甲基安非他
      命0.3公克予郭秉志。
（三）郭美姬轉讓愷他命予林文欽部分：
      郭美姬於97年底及98年初，在上開陳世賢住處，基於轉讓
    愷他命之犯意，無償提供微量之愷他命予林文欽施用2 次。
（四）陳世賢販賣愷他命予陳世安部分：
      陳世賢於97年12月間某日，基於販賣愷他命營利之犯意，
      在其住處樓下，以1,000元（起訴書誤載為500元，應予更
      正）之價格，販賣重量不詳愷他命予陳世安。
（五）陳世賢、林文欽（共犯下列2.部分）販賣愷他命予真實姓
      名年籍不詳、綽號「蟲蟲」之成年人部分：
  1.陳世賢於98年1月2日凌晨1時12分35秒、1時30分31秒許，以
    其所持用上開行動電話與郭美姬（此部分未據起訴）所持用
    之上開電話聯繫後，基於共同販賣愷他命營利之犯意聯絡，
    由陳世賢前往臺北市大同區臺北橋下某處，以500 元之價格
    ，販賣愷他命0.8公克予「蟲蟲」。
  2.陳世賢於98年1月3日上午6時28分6秒許，以前開門號行動電
    話與「蟲蟲」所持用門號0000000000之行動電話聯繫後，議
    定販賣愷他命予「蟲蟲」。旋於同日上午7 時18分10秒許，
    以其持用之上開行動電話與林文欽所持用之門號0000000000
    行動電話聯繫，與林文欽共同基於販賣愷他命營利之犯意聯
    絡，由林文欽於同日至臺北市大同區臺北橋下某處，以600
    元之價格，共同販賣愷他命1公克予「蟲蟲」。
（六）陳世賢、郭美姬、郭秉志共同販賣甲基安非他命予真實姓
      名年籍不詳、綽號「志豪」之成年人部分：
      陳世賢於98年1月10日下午3時43分17秒許，以上開電話與
      郭秉志所持用上開門號行動電話聯繫後，共同基於販賣愷
      他命營利之犯意聯絡，議定以2,500 元之價格，共同販賣
      甲基安非他命予「志豪」，並推由郭秉志負責送交及收受
      價金，詎途中該包甲基安非他命不慎遺失，郭秉志遂先向
      「志豪」收取2,500元後，再於同日晚間6時52分14秒以前
      開行動電話與陳世賢聯繫，陳世賢則委由同具販賣甲基安
      非他命營利犯意聯絡之郭美姬再行交付另1包重約0.6公克
      之甲基安非他命予郭秉志，由郭秉志再將之送交「志豪」
      ，而共同販賣甲基安非他命。
（七）陳世賢、郭美姬、陳建智共同販賣甲基安非他命、愷他命
      予真實姓名年籍不詳之成年女子部分：
      陳世賢於98年1月10日晚間9時13分2 秒許，以上開行動電
      話與位於臺北縣樹林市某處、真實姓名年籍不詳之成年女
      子所持用門號0000000000之行動電話聯繫，議定以2,500
      元之價格，販賣甲基安非他命予該名女子。陳世賢旋於同
      日晚間9時20分12秒、9時32分44秒、9時38分4秒、9 時47
      分12秒持前開行動電話與郭美姬聯繫告知此事，要求郭美
      姬準備甲基安非他命，郭美姬亦告知另有一位於臺北縣蘆
      洲市某處、真實姓名年籍不詳之成年女子欲購買1,500 元
      之愷他命，2 人遂商議由陳建智攜帶約定數量之甲基安非
      他命、愷他命，與陳世賢一同前去交付，渠3 人遂基於共
      同販賣甲基安非他命及愷他命營利之犯意聯絡，先由郭美
      姬將重量不詳之甲基安非他命、愷他命交予陳建智，再由
      陳世賢搭載陳建智前往臺北縣樹林市某處及蘆洲市某處，
      而分別販賣甲基安非他命及愷他命予該2 名成年女子。
三、違反槍砲彈藥刀械管制條例部分
（一）陳世賢明知可供組成發射子彈具有殺傷力之各式槍枝及其
      主要組成零件、具殺傷力之子彈，係槍砲彈藥刀械管制條
      例所列管之物品，未經許可不得擅自持有。竟於不詳時地
      ，取得槍枝主要組成零件之土造金屬槍管、土造金屬撞針
      各1 支，以及具殺傷力仿FN廠1910型半自動手槍經以換裝
      土造金屬槍管而成之改造手槍1支與仿WALT HR廠PPK/S 型
      半自動手槍經以換裝金屬槍管而成之改造手槍1 支，以及
      具殺傷力以金屬彈殼組合直徑8.0±0.5mm金屬彈頭而成之
      非制式子彈13顆（起訴書誤載為16顆，應予更正）、未具
      殺傷力之同型子彈5顆（起訴書誤載為2顆，應予更正）而
      非法持有之。
（二）郭秉志亦明知可供組成發射子彈具有殺傷力之各式槍枝之
      主要組成零件、具殺傷力之子彈，係槍砲彈藥刀械管制條
      例所列管之物品，未經許可不得擅自寄藏、持有。其於不
      詳時地取得具殺傷力之口徑9mm制式子彈5顆，而持有之。
      並於98年初某日，在其位於臺北縣三重市○○路○段155號
      之2之3樓住處，基於非法寄藏槍枝主要組成零件之犯意，
      自陳世賢處收受槍枝主要組成零件之土造金屬槍管與土造
      金屬撞針各1支，並藏放在其上址住處。
（三）林文欽亦明知可發射子彈具有殺傷力之各式槍枝、子彈，
      係槍砲彈藥刀械管制條例所列管之物品，未經許可不得擅
      自寄藏，竟於98年1月20日（起訴書誤載為98年3月18日，
      應予更正）前一週某日，在陳世賢位於臺北縣三重巿大同
      北路225號4樓之住處，基於非法寄藏槍、彈之犯意，自陳
      世賢收受，具殺傷力仿FN廠1910型半自動手槍經以換裝土
      造金屬槍管而成之改造手槍1支、仿WALT HR廠PPK/S 型半
      自動手槍經以換裝金屬槍管而成之改造手槍1 支，以及具
      殺傷力以金屬彈殼組合直徑8.0±0.5mm金屬彈頭而成之非
      制式子彈13顆（起訴書誤載為16顆，應予更正）、未具殺
      傷力之同型子彈5顆（起訴書誤載為2顆，應予更正），並
      藏置在其位於臺北縣三重市○○街255巷14號住處1樓之樓
      梯間，而非法寄藏前開槍、彈。
四、嗣於98年1月20日下午4時30分許，在陳世賢上開住處為警查
    獲，並扣得其甫購入預備供己施用之海洛因27包（淨重合計
    7.09公克，起訴書誤載為7.0 公克，應予更正）、分裝袋24
    個，以及大麻4 包（淨重合計3.73公克）、其所有供販賣海
    洛因、甲基安非他命及愷他命所用之行動電話1 支（含門號
    0000000000號SIM卡1張）；又於98年3 月17日上午11時30分
    許，在郭秉志上開住處查獲，並扣得前開具殺傷力之口徑9
    mm制式子彈5 顆、土造金屬槍管及撞針，以及其所有供販賣
    甲基安非他命所用之行動電話1支（含0000000000號SIM卡1
    張）等物。另於98年3月18日下午3時40分許，在林文欽上開
    住處查獲之，並扣得前揭槍、彈，而悉上情。
五、案經臺北巿政府警察局移送、臺北巿政府警察局大同分局、
    行政院海岸巡防署海洋巡防總局第二海巡隊報告臺灣士林地
    方法院檢察署檢察官偵查起訴。
    理  由
甲、程序部分：
壹、審理範圍：
一、上訴人即被告陳世賢原就原判決附表一編號1 至22所示之罪
    刑部分均提起上訴，嗣於本院100年2月15日審判程序時撤回
    附表一編號1 至4、9、11至13、21、22部分，有被告陳世賢
    撤回上訴聲請書乙紙附卷可稽（見本院卷(一)100年2月15日審
    判程序筆錄第3頁），故本院僅就被告陳世賢附表一編號5至
    8、10、14至20部分審理。
二、上訴人即被告林文欽就原判決附表四編號1至7所示之罪刑部
    分均提起上訴，嗣於本院100年2月15日審判程序，撤回附表
    四編號1、6、7 部分，有被告林文欽撤回上訴聲請書乙紙附
    卷可稽（見本院卷(一)100年2月15日審判程序筆錄第3 頁），
    是本院僅就被告林文欽附表四編號2至5部分審理。
貳、證據能力：
一、共同被告陳建智於98年3 月17日警詢時之供述，就認定被告
    陳世賢、郭美姬之犯罪事實，有證據能力：
    按被告以外之人於檢察事務官、司法警察官或司法警察調查
    中所為之陳述，與審判中不符時，其先前之陳述具有較可信
    之特別情況，且為證明犯罪事實存否所必要者，得為證據，
    刑事訴訟法第159條之2定有明文。又依大法官會議釋字第58
    2 號解釋意旨，共同被告於被告案件中係屬證人，法院應踐
    行人證之法定調查程序，始具有證據能力；而共同被告於被
    告案件之警詢、偵查中陳述，因被告無從為詰問，而有礙被
    告之對質詰問權，應無證據能力。再法院就被告之案件對其
    他共同被告或與被告有共犯關係之人調查，均應依人證之調
    查程序傳喚該共同被告或共犯到場，命其立於證人之地位而
    為陳述，並通知被告，使被告有與之對質及詰問其現在與先
    前陳述之瑕疵的機會，以確保其對質詰問權，並藉以發現實
    體真實（最高法院94年度臺上字第1776號判決意旨參照）。
    查證人即共同被告陳建智於98年3 月17日警詢時所為之供述
    ，雖屬被告陳世賢、郭美姬以外之人於審判外之陳述，惟共
    同被告陳建智業於原審以證人身分出庭作證（見原審卷卷二
    第102至109頁、第229至230頁），由被告陳世賢、郭美姬及
    其等辯護人依法進行交互詰問，已依法確實保障被告陳世賢
    、郭美姬之對質詰問權。而共同被告陳建智於警詢時之證述
    ，關於陳世賢部分係證稱：伊持用行動電話門號0000000000
    號，於98年1月7日曾致電被告陳世賢購買海洛因，當時伊擔
    心若表示係自己要施用，被告陳世賢可能會拖延，故陳稱係
    伊友人要購買，後來伊有到被告陳世賢住處向其購得0.1 公
    克之海洛因等語（見98年度偵字第1959號卷第100 頁），與
    原審時證稱：98年1月7日當天伊並未自被告陳世賢處取得海
    洛因，伊於警詢及檢察官訊問時稱有拿到毒品，係因當天被
    告陳世賢告知並未拿到毒品又拿鑰匙圈砸伊，伊認為被告陳
    世賢應有拿到海洛因卻故意不給伊，懷恨在心始為如此陳述
    云云（見原審卷卷二第229、230頁）；關於郭美姬部分係證
    稱：伊持用行動電話門號0000000000號，於98年1 月10日有
    至被告陳世賢家中，並向被告郭美姬表示要購買甲基安非他
    命，但因伊有積欠被告陳世賢款項，這次亦要賒欠，故以伊
    妻子之名義購買，當時被告郭美姬有交付0.2 公克之甲基安
    非他命等語（見98年度偵字第1959號卷第102 頁），與原審
    時證稱：98年1 月10日伊是自己去拿甲基安非他命，但拿甲
    基安非他命前會跟被告郭美姬講一聲，若被告郭美姬沒有叫
    伊去拿，伊也不敢去拿，而警詢時會指稱係被告郭美姬交付
    甲基安非他命，乃因曾遭被告陳世賢毆打，且郭美姬告訴陳
    世賢不要收留伊及提供毒品給伊，伊氣憤之下而為此陳述云
    云（見原審卷卷二第103頁至第106頁），經比對確有前後陳
    述不符之情形。本院審酌被告陳建智於檢察官訊問時、法院
    審理時，均未提及於警詢時有遭受不法取供之事實，復斟酌
    其於警詢時之證述距案發日較近，當時記憶自較深刻，可立
    即反應所知，不致因時隔日久而遺忘案情；且較無來自被告
    陳世賢、郭美姬同庭在場之壓力而出於虛偽不實之指證，或
    事後串謀而故為迴護被告之機會，是證人即共同被告陳建智
    於警詢時所供，客觀上應具有較可信之特別情況，且亦為證
    明犯罪事實存否所必要，依上揭說明，其於上開警詢時之供
    述，自有證據能力。
二、共同被告陳世賢於98年4月3日警詢時之供述，就認定被告林
    文欽之犯罪事實，有證據能力：
    證人即共同被告陳世賢於98年4月3日警詢時所為之供述，雖
    屬被告林文欽以外之人於審判外之陳述，惟共同被告陳世賢
    業於原審以證人身分出庭作證（見原審卷卷二第37至40頁）
    ，由被告林文欽及其辯護人依法進行交互詰問，已依法確實
    保障被告林文欽之對質詰問權。而共同被告陳世賢於警詢時
    之證述：伊於98年1月3日上午7 時18分10秒與被告林文欽之
    通話內容，係要被告林文欽到伊家中之三層塑膠櫃抽屜拿1
    公克愷他命給綽號「蟲蟲」之人，林文欽雖向綽號「蟲蟲」
    之人收取600元，但原本愷他命含袋重量0.8 公克之價格為
    500元，1公克算600 元比較便宜等語（見98年度偵字第1959
    號卷第141至142頁），與原審時證稱：98年1月3日當天是由
    伊送愷他命給綽號「蟲蟲」之人，當時是由被告林文欽拿下
    來給伊，再由伊送去給綽號「蟲蟲」之人，伊不曉得跟綽號
    「蟲蟲」之人收多少錢，伊忘記何以偵查中向檢察官表示林
    文欽收600元，及1公克愷他命收600 元比較便宜，伊也不知
    道何以被告林文欽要承認有送愷他命，後又稱：當時是伊小
    孩同學「偉英」拿愷他命給伊（見原審卷卷二第36頁至第40
    頁），經比對林文欽是否與陳世賢共同販賣愷他命予「蟲蟲
    」，有前後陳述不符之情形。本院審酌共同被告陳世賢於檢
    察官訊問時或法院審理時，均未提及於警詢時有遭受不法取
    供之事實，復斟酌其於警詢時之證述距案發日較近，當時記
    憶自較深刻，可立即反應所知，不致因時隔日久而遺忘案情
    ；且較無來自被告林文欽同庭在場之壓力而出於虛偽不實之
    指證，或事後串謀而故為迴護被告之機會，是證人即共同被
    告陳世賢於上開警詢時本於被告身分所供，客觀上應具有較
    可信之特別情況，且亦為證明犯罪事實存否所必要，依上揭
    說明，其於上開警詢時之供述，自有證據能力。
三、共同被告郭秉志於98年3 月18日警詢時之供述，就認定被告
    郭美姬之犯罪事實，有證據能力：
    查證人即共同被告郭秉志於98年3 月18日警詢時所為之供述
    ，雖屬被告郭美姬以外之人於審判外之陳述，惟共同被告郭
    秉志業於原審以證人身分出庭作證（見原審卷卷二第113 至
    117 頁），由被告郭美姬及其辯護人依法進行交互詰問，已
    依法確實保障被告郭美姬之對質詰問權。而共同被告郭秉志
    於警詢時之證述：98年1 月10日伊幫被告陳世賢送甲基安非
    他命給「志豪」，但在路上不小心把甲基安非他命弄丟，遂
    致電被告陳世賢告知此事，當時被告陳世賢還質疑伊是否私
    吞毒品，並要伊向「志豪」先收取2,500 元，又要伊至其家
    中再向被告郭美姬拿甲基安非他命，伊即將收取之2,500 元
    交予被告郭美姬，被告郭美姬則交付一包重量約0.6 公克之
    甲基安非他命予伊轉交給「志豪」等語（見98年度偵字第44
    30號卷第18至19頁），與原審證稱：98年1 月10日當時伊係
    自行至被告陳世賢房間拿取毒品，伊忘記當時被告郭美姬有
    無在場，且伊並未拿販毒所得給被告郭美姬，伊也不記得偵
    查中為何向檢察官陳稱有將2,500 元交給被告郭美姬，而譯
    文中所指「他的錢拿給他」是指伊返還積欠被告郭美姬之債
    務，伊忘記於警詢及偵查中所述關於被告郭美姬部分云云（
    見原審卷卷二第114頁、第116頁），經比對郭美姬有無共同
    販賣甲基安非他命予「志豪」，有前後陳述不符之情形，本
    院審酌共同被告郭秉志於法院審理時，均未提及於警詢時有
    遭受不法取供之事實，復斟酌其於警詢時之證述距案發日較
    近，當時記憶自較深刻，可立即反應所知，不致因時隔日久
    而遺忘案情；且較無來自被告郭美姬同庭在場之壓力而出於
    虛偽不實之指證，或事後串謀而故為迴護被告之機會，是證
    人即共同被告郭秉志於警詢時本於被告身分所供，客觀上應
    具有較可信之特別情況，且亦為證明犯罪事實存否所必要，
    依上揭規定，其於上開警詢時之供述，自有證據能力。
四、共同被告陳世賢於98年4月3日、林文欽於同年3 月19日、陳
    建智於同年月17日於警詢之陳述，關於指述其他共同被告犯
    罪事實部分，均無證據能力。
    按被告以外之人（包括證人、鑑定人、告訴人、被害人及共
    同被告等）於檢察事務官、司法警察官或司法警察調查中所
    為之陳述，與審判中不符時，其先前之陳述具有較可信之特
    別情況，且為證明犯罪事實存否所必要者，得為證據，刑事
    訴訟法第159條之2定有明文。經核共同被告陳世賢於98年4
    月3日警詢之陳述（見98年度偵字第1959號卷第149至150 頁
    ）、林文欽於98年3月19日警詢之陳述（見98年度偵字第462
    4號卷第19頁）、陳建智於98年3月17日警詢之陳述（見98年
    度偵字第1959號卷第100至102頁），關於指述其他共同被告
    犯罪事實部分，均與審判中所證尚屬相符（見原審卷卷二第
    11頁、第117至124頁、第109至112頁、第30頁、第106至10
    9 頁），警詢中所陳即難謂具有較可信之特別情形、且為證
    明犯罪事實存否所必要者，與上開規定不合，自無證據能力
    。
五、共同被告陳世賢於98年4月3日及同年4 月14日檢察官訊問時
    之供述，均有證據能力：
    被告以外之人於偵查中向檢察官所為之陳述，依刑事訴訟法
    第159條之1第2 項之規定，除顯有不可信之情況者，排除其
    得為證據外，原則上為有證據能力之傳聞證據，得為證據之
    使用；而被告以外之人，除共犯、被害人、告訴人、告發人
    及證人等外，尚包括共同被告。偵查中檢察官訊問被告以外
    之共同被告，該共同被告所為之陳述，就屬於自己犯罪部分
    ，乃被告之自白範疇；涉及其他共同被告犯罪事實者，則屬
    傳聞供述。檢察官以被告身分傳喚到庭為訊問時，其身分既
    非證人，即無「依法應具結」問題，縱未命其具結，而訊問
    有關其他共同被告之犯罪事實，純屬檢察官調查證據職權之
    適法行使，當無違法可言，此以共同被告身分於偵查中向檢
    察官所為之陳述，與檢察官以證人身分傳訊並已依法令其具
    結者，同屬傳聞證據。此項傳聞證據證據能力之有無，應依
    刑事訴訟法第159條之1第2 項之規定為斷。又被告或其辯護
    人於審判程序中，除已明示捨棄對共同被告之反對詰問權，
    或未聲請傳喚共同被告到庭對質、詰問，可認其已捨棄對共
    同被告之反對詰問權，或該共同被告客觀上不能受詰問者外
    ，如聲請該共同被告到庭詰問對質，仍應依法傳喚到庭依法
    具結，踐行詰問程序，使被告或其辯護人針對該共同被告於
    偵查中向檢察官所為之陳述，有行使反對詰問權之機會。否
    則該審判外於偵查中以被告或證人身分向檢察官所為具有證
    據能力之陳述，雖屬傳聞證據之例外，仍屬未經合法調查之
    證據，不得作為認定犯罪事實之判斷依據（最高法院98年度
    台上字第984 號、97年度台上字第6665號、96年度台上字第
    3922號判決參照）。經查，共同被告陳世賢於檢察官訊問時
    雖非以證人身分應訊，然就有關於被告郭美姬、陳建智、林
    文欽及郭秉志犯罪事實部分之陳述，均係由檢察官依調查證
    據職權之適法行使，復無其他事證足資認定其於檢察官訊問
    時有受違法取供情事，被告郭美姬、林文欽、郭秉志及其等
    辯護人未釋明有何不可信之情況，且被告陳世賢於原審已以
    證人身分行交互詰問，是上開共同被告陳世賢於檢察官所為
    之供述均有證據能力。被告郭美姬、林文欽、郭秉志及其等
    辯護人僅泛謂共同被告陳世賢於檢察官訊問時之陳述，係被
    告以外之人於審判外之陳述，沒有證據能力云云，顯無可取
    。
六、證人即共同被告陳世賢於98年1月21日、郭美姬於同年4月9
    日、陳建智於同年3月18日、林文欽於同年3月19日、郭秉志
    於同年3月18日檢察官訊問時之證述，有證據能力。
    按被告以外之人於偵查中向檢察官所為之陳述，除顯有不可
    信之情況者外，得為證據。刑事訴訟法第159條之1第2 項定
    有明文。偵查中對被告以外之人（包括證人、鑑定人、告訴
    人、被害人及共同被告等）所為之偵查筆錄，性質上屬傳聞
    證據。惟現階段刑事訴訟法規定檢察官代表國家偵查犯罪、
    實施公訴，必須對於被告之犯罪事實負舉證之責，依法其有
    訊問被告、證人及鑑定人之權，證人、鑑定人且須具結，而
    實務運作時，偵查中檢察官向被告以外之人所取得之陳述，
    原則上均能遵守法律規定，不致違法取供，其可信度極高。
    職是，被告以外之人於偵查中所為證言，依同法第258條之3
    規定，除有不得或不能令其具結情形外，必須已依法具結，
    前於檢察官偵查中已具結而為證述，除反對該項供述得具有
    證據能力之一方，已釋明「顯有不可信之情況」之理由外，
    不能遽指該陳述不具證據能力。經查，證人即共同被告陳世
    賢於98年1月21日、郭美姬於同年4月9日、陳建智於同年3月
    18日、林文欽於同年3月19日、郭秉志於同年3月18日檢察官
    訊問時，均係具結後為證述（見98年度偵字卷第1959號偵查
    卷第50至54頁、第209至214頁、第118至122頁、98年度偵字
    第4624號偵查卷第50至55頁、98年度偵字第4430號偵查卷第
    49至53頁），而證人即共同被告陳世賢於99年1月5日、3 月
    2日、4月27日、6月1日；郭美姬於99年3月2日、4 月27日；
    陳建智於99年3月2日、4月27日、6月1日、10月5日；林文欽
    於99年4月27日、6月1日、10月5日；郭秉志於99年6月1日於
    原審審理時（見原審卷二第2 至12頁、第27至45頁、第78至
    86頁背面、第98至125頁、第229至233 頁），分別由被告陳
    世賢、郭美姬、陳建智、林文欽、郭秉志及其等辯護人進行
    詰問，以保障被告訴訟上之防禦權，是證人即共同被告陳世
    賢於98年1月21日、郭美姬於同年4月9日、陳建智於同年3月
    18日、林文欽於同年3月19日、郭秉志於同年3月18日檢察官
    訊問時之證述，依上開說明，自均有證據能力。被告等人及
    其辯護人爭執證人前揭於檢察官訊問時之陳述，沒有證據能
    力云云，但未釋明如何顯有不可信之情形，無可採憑。
七、對被告陳世賢所持用之門號0000000000號行動電話之通訊監
    察，係於臺灣士林地方法院法官依通訊保障及監察法規定核
    發通訊監察書許可之監察期間內（97年12月11日10時起至97
    年12月30日10時止、97年12月30日10時起至98年1 月28日10
    時止）所為等情，有臺灣士林地方法院97年聲監字第000471
    號、97年聲監續字第000447號通訊監察書在卷可稽，符合通
    訊保障及監察法之法定程序，係屬合法取得之證據。又卷附
    通訊監察錄音譯文，係承辦員警根據錄音播放逐字製作（見
    98 年度警聲搜字第445號卷第9 至12頁、第47至66頁），被
    告陳世賢、郭美姬、陳建智、林文欽、郭秉志及其等辯護人
    對於通訊監察錄音譯文內容之真正並無爭執，上開通訊監察
    錄音譯文，即有證據能力。
八、本判決所引用之卷內其他卷證資料（包含人證與文書證據、
    物證等），並無證據證明係公務員違背法定程序所取得，且
    檢察官、被告陳世賢、郭美姬、陳建智、林文欽、郭秉志及
    其等辯護人於本院準備程序及審判期日時均表示無意見而不
    予爭執（見本院卷卷一第168至172頁、第194至195頁背面、
    本院卷卷二第104至110頁），且迄至言詞辯論終結前，亦未
    聲明異議。本院審酌相關證人之陳述及證據資料作成時之情
    況，核無違法取證或證明力明顯過低之瑕疵，認以之作為證
    據為適當，前述證人於審判外之陳述及相關證據資料，依刑
    事訴訟法第159條之5之規定，均有證據能力。
乙、實體部分：
壹、訊據被告陳世賢、郭美姬、郭秉志、林文欽、陳建智等人於
    本院辯解如下：
一、被告陳世賢就前開販賣甲基安非他命予陳建智、郭秉志、「
    志豪」、真實姓名年籍不詳之成年女子，及販賣愷他命予陳
    世安、「蟲蟲」、真實姓名年籍不詳之成年女子，及未經許
    可持有槍砲主要組成零件、持有具殺傷力之改造手槍及子彈
    之犯罪事實均坦承不諱，惟矢口否認有何販賣海洛因之犯行
    ，辯稱：伊係無償轉讓海洛因予被告陳建智，並非販賣；其
    辯護人則辯稱：證人陳建智因對被告陳世賢心懷怨恨，故於
    偵查中為不實證述，仍應以其於法院之陳述屬實云云。
二、被告郭美姬固坦認曾為被告陳世賢接聽電話之事實，惟矢口
    否認有何販賣甲基安非他命予陳建智、「志豪」、真實姓名
    年籍不詳之成年女子，及販賣愷他命予真實姓名年籍不詳之
    成年女子，轉讓愷他命予林文欽之犯行，辯稱：伊並未交付
    甲基安非他命予陳建智、林文欽，或交由林文欽轉交郭秉志
    予陳建智，或交由郭秉志轉交予「志豪」，或交由陳建智轉
    交真實姓名年籍不詳之成年女子，辯護人則為之辯稱：本件
    證人多為同案共犯，而共犯間常有利害關係，可能為脫免己
    身罪責而誣指其他共犯，渠等證詞可信度較低，而核之通訊
    監察譯文內容均用詞隱諱，無從確切得知有無甲基安非他命
    、愷他命之交易，亦不得逕以之作為認定犯罪之依據，本件
    仍有合理懷疑，應基於無罪推定原則，為被告郭美姬有利之
    認定云云。
三、被告郭秉志就未經許可持有子彈、寄藏槍砲主要組成零件之
    犯罪事實坦承不諱，惟矢口否認有何販賣甲基安非他命予陳
    建智、「志豪」，其辯護人亦辯稱：陳建智如欲購買甲基安
    非他命，可自行致電被告陳世賢，無須由被告郭秉志代為致
    電，又被告郭秉志並未幫「志豪」之成年人購買甲基安非他
    命，而係為自己購買，因當時積欠被告陳世賢款項，始謊稱
    為「志豪」代購甲基安非他命云云。
四、被告林文欽就未經許可寄藏槍、彈之犯罪事實坦承不諱，惟
    矢口否認有何販賣甲基安非他命予陳建智，販賣愷他命予「
    蟲蟲」之犯行，辯稱：伊並未交付愷他命予「蟲蟲」，也未
    於98年1 月18日至郭秉志住處交付甲基安非他命予陳建智，
    伊雖有98年1 月15日交付甲基安非他命予陳建智，但並未收
    取款項；辯護人則為被告林文欽辯稱：被告林文欽就98年1
    月15日販賣甲基安非他命予陳建智部分，業已自白並供出毒
    品來源，請依法酌減。至被訴於98年1 月18日販賣甲基安非
    他命予陳建智部分，對照證人郭秉志、郭美姬、陳建智之說
    詞，顯有齟齬，此部分自應為無罪之諭知；而販賣愷他命予
    「蟲蟲」，被告林文欽雖曾自白，然核與卷內資料並不相符
    ，亦應為無罪之諭知。又被告林文欽寄藏槍、彈部分均已自
    白，並供出來源，亦請依法減輕其刑云云。
五、被告陳建智固承認於98年1月10日晚間9時許，持重量不詳之
    甲基安非他命1包、愷他命1包交予被告陳世賢後，並共同搭
    車前往臺北縣樹林鎮某處、臺北縣蘆洲市某處之事實，惟矢
    口否認有何共同販賣甲基安非他命、愷他命之犯行；其辯護
    人則辯稱：被告陳建智僅單純陪同被告陳世賢搭車前往上開
    地點，並未聯絡交易、交付物品或收取價金等參與買賣之任
    一行為，更未謀議分得販毒所得，此觀被告陳世賢於原審所
    證情節即知，至多僅能論以幫助犯云云。
貳、撤銷改判部分【即犯罪事實二、（一）1.被告陳世賢販賣海
    洛因予陳建智之犯行】
一、訊據被告陳世賢固否認有販賣海洛因之犯行，但供認係無償
    轉讓海洛因予被告陳建智，辯護人則辯稱：證人陳建智因對
    被告陳世賢心懷怨恨，故於偵查中為不實證述，仍應以其於
    法院之陳述為可採等語。
二、經查：
（一）按施用毒品者供述之憑信性本不及於一般人，關於其向某
      人購買毒品之供述，必須補強證據佐證，以擔保其供述之
      真實性，俾貫徹刑事訴訟無罪推定及嚴格證明之基本原則
      。所謂補強證據，係指其他有關證明該施用毒品者關於毒
      品交易供述真實性之相關證據而言，必須與該「毒品交易
      」之供述，具有相當程度之關連性，足使一般人對該供述
      ，並無合理懷疑存在，而得確信其為真實者，始當之。至
      該施用毒品者前後供述是否相符、有無重大矛盾、指述是
      否堅決、態度是否肯定等情，僅係判斷其供述是否具有瑕
      疵之參考，本質上仍屬其供述之範疇，尚不足作為其供述
      之補強證據；而其與所供出之販毒者間之關係、彼此交往
      背景、有無重大恩怨糾葛等情，因與「毒品交易」之有無
      ，不具必然之關連性，亦不足藉以補強及擔保其供述為真
      實之證明力（最高法院97年度臺上字第383 號判決意旨參
      照）。
（二）證人即被告陳建智於警詢、檢察官訊問時證稱：伊持用行
      動電話門號0000000000號，於98年1月7日曾致電被告陳世
      賢購買海洛因，當時伊擔心若表示係自己要施用，被告陳
      世賢可能會拖延，故陳稱係伊友人要購買，後來伊有到被
      告陳世賢住所向其購得0.1 公克之海洛因等情（見98年度
      偵字第1959號卷第100頁、第119頁），互核相吻。且查被
      告陳世賢所持用之上開行動電話與被告陳建智所持用之行
      動電話於98年1月7日下午4 時50分48秒之通訊監察錄音譯
      文顯示：陳建智表示其朋友要購買「軟的」（按指" 海洛
      因" 之代稱），及「要拿1000元」，並詢問交易地點，被
      告陳世賢亦回稱隨即返家，並表示「錢到了我馬上就好了
      」（於98年1月7日下午4 時50分48秒之通訊監察錄音譯文
      ，見98年度偵字第1959號卷第63頁），足見雙方於通訊中
      已言及販賣標的係海洛因、其價額、交易時地等節，足以
      補強佐證。衡以被告陳世賢於本院審理中供明其進貨海洛
      因之價格行情為：「（審判長問：你買海洛因的價格如何
      計算？）我用2萬2千元買海洛因，另外8000元買大麻。（
      審判長問：究竟海洛因的價格如何計算？）我不知道。（
      審判長問：你以前有無買過海洛因？）有，都是1 萬、2
      萬、3萬元這樣買。（審判長問：1萬元可以買多少重量的
      海洛因？）好像一錢。（審判長問：2萬元呢？）2錢多。
      （審判長問：這次買27小包重量多少？）我不知道，我錢
      給對方，對方就說這些海洛因2萬2千元。（審判長問：你
      買海洛因做什麼用？）我要吃的。（審判長問：有無拿給
      別人？）沒有，陳恆懋有跟我要，我有給他。（審判長問
      ：扣案的27包海洛因是7公克，你用2萬2 千元買，是否符
      合一錢約1 萬元？）沒有意見。（審判長問：你每次買入
      海洛因的價格是否差不多？）對。（審判長問：你所謂的
      一錢是淨重還是毛重？）我也不知道，都是裝好給我的。
      （審判長問：你為什麼要分裝成27小包？）我買入就是如
      此，是對方裝好給我的。應該是在三重龍門路購買的，我
      買過好幾次，地點不同，可能記錯了。（審判長問：通聯
      紀錄你跟陳建智在談什麼事情？）我有時幫陳建智買海洛
      因，這次是陳建智要我幫他拿，結果沒有拿到。（審判長
      問：請陳建智就這部分解釋一下？）被告陳建智答我是跟
      陳世賢說朋友要拿海洛因，結果就沒有拿到東西。」等情
      ，比對被告陳世賢及陳建智之說詞，被告陳世賢確係基於
      營利之意圖販賣海洛因，並非無償轉讓，洵堪採取；且如
      以被告陳世賢被查獲時進貨海洛因27包約7公克、價額2萬
      2千元，則每公克成本價約3143元，販賣予陳建智0.1公克
      之成本為314元（ 22000÷7=3142.8≒3143，3143÷10=31
      4，元以下4捨5入），如換算27包，則每包進價為815元（
      22000/27=814.8，元以下4捨5入），被告陳建智既稱只購
      買0.1公克海洛因，計其購入成本為314元，售價為1000元
      ，確有獲利近686 元，即足採取（見98年度偵字第1959號
      卷第63頁）。是證人陳建智於原審翻異前詞，改稱：98年
      1月7日當天伊並未自被告陳世賢處取得海洛因，伊於警詢
      及檢察官訊問時稱有拿到海洛因，係因當天被告陳世賢告
      知並未拿到海洛因，又拿鑰匙圈砸伊，伊認為被告陳世賢
      應有拿到海洛因，卻故意不給伊，懷恨在心始為如此陳述
      云云（見原審卷卷(二)第229、230頁），與前開所證迥異，
      顯係迴護被告陳世賢之詞，不足採取。
（三）本件依公訴人引用之上開事證，甫以通訊監察錄音譯文為
      補強佐證，暨被告陳世賢於本院供述其購入海洛因之成本
      ，足徵被告陳世賢並非以原價或無償轉讓海洛因0.1 公克
      予陳建智，其販售確有獲利，足認被告陳世賢於上開時、
      地販賣海洛因0.1 公克予陳建智。被告陳世賢於本院仍辯
      稱係無償轉讓海洛因予陳建智云云（見本院卷(一)第234 頁
      ），與實情不符，不足採取。此部分事證明確，應予依法
      論罪科刑。
參、上訴駁回部分
一、犯罪事實二、（一）2.至4.部分（即被告陳世賢、郭美姬、
    林文欽、郭秉志販賣甲基安非他命予陳建智部分）
（一）犯罪事實二、（一）2.部分：
  1.證人即共同被告陳建智於警詢、檢察官訊問時證稱：伊持用
    行動電話門號0000000000號，於98年1 月10日有至被告陳世
    賢家中，並向被告郭美姬表示要購買甲基安非他命，但因伊
    有積欠被告陳世賢款項，這次要賒欠，故以伊妻子之名義購
    買，當時被告郭美姬有交付0.2公克之甲基安非他命等語（
    見98年度偵字第1959號卷第102頁、第120頁），核與被告陳
    世賢所持用之門號0000000000行動電話與被告郭美姬所持用
    之門號0000000000行動電話通話內容為（Ａ：被告陳世賢；
    Ｂ：被告郭美姬）於98年1月10日晚間9時38分4 秒「Ａ：現
    在是怎樣？Ｂ：下去了（似指建智已經下去），我跟你講。
    Ａ：嗯。Ｂ：你先去蘆洲那個女人那邊。Ａ：我知道。Ｂ：
    那個1,500 元，我有寫單子給那個誰。Ａ：我知道。Ｂ：樹
    林那個那天還有欠一個1,500 元。Ａ：對啊。Ｂ：要跟他收
    4,000 元就對了。Ａ：對。Ｂ：建智他老婆要1,000元。Ａ
    ：拿2 張嗎？Ｂ：有拿了，你先拿去蘆洲再去加油。Ａ：有
    錢可以拿東西，沒有錢還我。Ｂ：誰？Ａ：建智。Ｂ：沒有
    啊，他沒有拿錢給我，他說他老婆要的，我有拿500 元給他
    了，你等一下去蘆洲收錢就有了，那個1,500 元。Ａ：好。
    」、9時47分12秒「Ｂ：我跟你講。Ａ：嗯。Ｂ：那個1,000
    的是貼在腳上。Ａ：嗯。Ｂ：你要叫他拿對包喔，不要到時
    候拿錯包了。Ａ：好。Ｂ：不然就叫他2,500 的先拿給你。
    Ａ：嗯。Ｂ：這樣子不會拿錯包。Ａ：好。」對話之通訊監
    察錄音譯文核屬相合（見98年度偵字第1959號卷第166 頁）
    ，併可資補強佐證被告陳世賢、郭美姬等2人確有於98年1月
    10日共同販賣甲基安非他予陳建智。
  2.至證人陳建智雖於原審審理時改稱：98年1 月10日伊是自己
    去拿甲基安非他命，但拿甲基安非他命前會跟被告郭美姬講
    一聲，若郭美姬沒有叫伊去拿，伊也不敢去拿，而警詢及檢
    察官訊問時會陳稱為被告郭美姬交付甲基安非他命，係因曾
    遭被告陳世賢毆打，且被告郭美姬要被告陳世賢不要收留伊
    及提供毒品給伊，伊氣憤之下而為此陳述云云（見原審卷卷
    (二)第103頁至第106頁），然經到庭執行職務之檢察官質疑：
    證人陳建智何以改稱被告郭美姬叫陳世賢不要供應甲基安非
    他命之虛偽證述，證人卻又陳稱被告郭美姬要其自行拿取毒
    品時，陳建智則答稱不曉得（見原審卷卷(二)第105 頁），足
    見證人陳建智翻異前詞，經詰問即無法自圓其說；又經原審
    再次提示其於檢察官訊問時之證述，確認是否為虛偽證述時
    ，陳建智先為肯定答覆，後又稱並非虛偽陳述（見原審卷卷
    (二)第106 頁），足見其於原審該次所證前後矛盾不一，顯係
    迴護被告郭美姬之詞，不足採取。
  3.被告郭美姬及其辯護人雖以前詞置辯，然查：被告郭美姬於
    98年1 月10日與被告陳世賢共同販賣甲基安非他命之事實，
    業具證人陳建智於警詢及檢察官訊問時證稱如前，且被告郭
    美姬與被告陳世賢於98年1月10日晚間9時38分4秒、9時47分
    12秒之通訊監察譯文內容（見98年度偵字第1959號卷第166
    頁），被告郭美姬表示：「建智他老婆要1,000 元」，經被
    告陳世賢再行確認後，被告郭美姬亦答稱：「有拿了」，被
    告陳世賢更稱：「有錢可以拿東西，沒有錢還我」，其後被
    告陳世賢與陳建智一同前往臺北縣樹林市之真實姓名年籍不
    詳之女子處交付甲基安非他命時，被告郭美姬甚且叮囑切勿
    混淆陳建智所持之價值1,000 元甲基安非他命乙情，足見被
    告郭美姬與被告陳世賢乃基於營利意圖販賣甲基安非他命，
    被告郭美姬並已將毒品交付予陳建智無訛。復以被告郭美姬
    於警詢及檢察官訊問時均供承會幫忙接聽被告陳世賢之電話
    ，且知悉毒品之暗號代稱，亦知情被告陳世賢放置毒品抽屜
    之樣式、標記，及各種毒品外型，以便拿取毒品等節（見98
    年度偵字第1959號卷第189、190頁、第197頁、第209、210
    頁、第212 頁），足徵被告郭美姬確與其夫即被告陳世賢共
    同販賣甲基安非他命一事，至為灼然，其仍辯稱並無共同販
    賣之犯意，難謂可採。
（二）犯罪事實二、（一）3.部分：
  1.證人即共同被告陳建智於警詢、檢察官訊問時、原審審理時
    證稱：伊於98年1月15日致電被告陳世賢，要向其購買1,000
    元之甲基安非他命，而被告陳世賢表示要伊去找被告林文欽
    ，伊遂至被告陳世賢家中向被告林文欽購得0.2 公克之甲基
    安非他命，並將1,000 元交給被告林文欽等語（見98年度偵
    字第1959號卷第100頁、第119至120 頁、原審卷卷(二)第30頁
    ），核與被告陳世賢所持用門號0000000000之行動電話與被
    告林文欽於98年1月15日晚間7時23分15秒之通訊監察錄音譯
    文（Ａ：被告陳世賢；Ｂ：小隻即被告林文欽）「Ａ：我跟
    你講喔。Ｂ：嗯。Ａ：「男生」。Ｂ：嗯。Ａ：小隻，等一
    下建智。Ｂ：嗯。Ａ：你拿我那個「男生」弄1,000 給他。
    Ｂ：喔。Ａ：多弄一點給他不要緊。Ｂ：好。Ａ：你在哪裡
    ？」之通訊監察錄音譯文相吻合（見98年度偵字第1959號卷
    第161頁），併可資補強佐證被告陳世賢、林文欽等2人確有
    販賣甲基安非他予陳建智。
  2.被告林文欽及其辯護人雖辯稱如前，惟其與被告陳世賢於98
    年1 月15日共同販賣甲基安非他命予陳建智之事實，已有證
    人陳建智證稱在卷，並有被告陳世賢與陳建智於98年1 月15
    日晚間7 時21分26秒（Ａ：被告陳世賢；Ｂ：被告陳建智）
    「Ａ：怎樣？Ｂ：叔叔，要1 張「男生」。Ａ：什麼？Ｂ：
    1 張「男生」？Ａ：誰要的。Ｂ：我自己要的。Ａ：自己要
    的。Ｂ：嗯。Ａ：自己要沒有。Ｂ：怎麼要這樣，不然你給
    我。Ａ：也沒有。Ｂ：怎麼要這樣？Ａ：我打給「小隻」，
    你去找「小隻」。Ｂ：「小隻」他那個都包好的，都比較少
    。Ａ：沒有辦法，我放在「小隻」那裡啊，我這裡沒有了。
    Ｂ：是喔。Ａ：對，都放在「小隻」那裡。」，及被告陳世
    賢與林文欽於同日晚間7 時23分15秒（詳上述）對話之通訊
    監察錄音譯文足憑（見98年度偵字第1959號卷第112 頁、第
    161 頁），何況，被告林文欽於警詢時更坦承確有交付甲基
    安非他命予陳建智，並收取1,000 元，待被告陳世賢返家後
    即將該1,000 元交付之（見98年度偵字第4624號卷第18頁）
    ，其仍辯稱並未收取販毒價金云云，自無可採。
（三）犯罪事實二、（一）4.部分：
  1.證人即共同被告郭秉志於警詢、檢察官訊問時證稱：被告陳
    建智致電表示要購買甲基安非他命，並先將2,000 元交給伊
    ，伊遂打電話給被告陳世賢，當時為被告郭美姬接聽電話，
    伊稱被告陳建智要購買2,000 元之甲基安非他命，且因伊子
    女尚未入睡，伊無法離開，故請求由被告林文欽送毒品過來
    ，之後被告林文欽攜帶1 包甲基安非他命到伊家樓下，伊則
    將被告陳建智所交付之2,000 元價金交給被告林文欽，之後
    再將甲基安非他命交給被告陳建智等語（見98年度偵字第44
    30號卷第19、20頁、第51頁），核與被告陳世賢所持用之行
    動電話門號0000000000號與被告郭秉志於98年1月18日凌晨2
    時48分19秒（Ａ：被告郭美姬；Ｂ：砲仔即被告郭秉志）「
    Ｂ：嫂子。Ａ：嗯。Ｂ：老大在睡覺嗎？Ａ：沒有。Ｂ：嫂
    子，「小隻」有在那邊嗎？Ａ：有啊。Ｂ：嫂子，「建智」
    要「男生」2 張，小孩鬧到現在還沒有睡，拜託「小隻」幫
    我送一下，「建智」等下要過來，順便拿錢回去。Ａ：喔，
    叫「小隻」去嗎？Ｂ：對啊，看他有空幫我送一下，「建智
    」現在要過來家裡，我不能走。Ａ：好啊。Ｂ：2 張。Ａ：
    好。」對話之通訊監察錄音譯文均屬吻合（見98年度偵字第
    1959號卷第113 頁），併可資補強佐證被告陳世賢、郭美姬
    、林文欽、郭秉志等4人確有販賣甲基安非他予陳建智。
  2.證人陳建智雖於原審審理時另證稱：伊曾委託被告郭秉志拿
    2,000 元之甲基安非他命，但最後被告郭秉志表示找不到，
    故伊並未拿到甲基安非他命，伊印象中只有這1 次要被告郭
    秉志幫伊拿甲基安非他命云云（見原審卷卷(二)第85、86頁）
    ，於原審審理時否認曾透過被告郭秉志向被告郭美姬購買2,
    000元甲基安非他命（見原審卷卷(二)第106頁），惟證人郭秉
    志已明確證述被告陳建智確有將2,000 元交予伊，伊亦交付
    甲基安非他命予被告陳建智等節，並有通訊監察錄音譯文可
    資佐證（見98年度偵字第1959號卷第113 頁），其前述所證
    ，顯係迴護被告郭秉志與郭美姬間交情，刻意為虛妄不實之
    陳述，自不足採信。
  3.被告郭美姬及其辯護人雖以前詞置辯，然查：被告郭美姬於
    98年1 月18日與被告陳世賢、林文欽、郭秉志共同販賣甲基
    安非他命之事實，業具證人郭秉志證稱如前，再參以被告郭
    美姬與被告郭秉志於98年1 月18日之上開通訊監察錄音譯文
    （見98年度偵字第1959號卷第113頁），渠2人對話中稱陳建
    智購買價值2,000 元之甲基安非他命，因被告郭秉志無法抽
    身前去，遂託由被告林文欽持毒品至被告郭秉志家中，再由
    被告郭秉志交付陳建智之購毒價金，被告郭美姬亦應允之等
    情，均明白佐證被告郭美姬於98年1 月18日與被告陳世賢、
    林文欽、郭秉志共同販賣甲基安非他命予陳建智之事實，復
    酌以被告郭美姬於警詢及檢察官訊問時自承會幫忙接聽被告
    陳世賢之電話，且知悉毒品之暗號代稱，亦知情被告陳世賢
    放置毒品抽屜之樣式、標記，及各種毒品外型，以便拿取毒
    品等節（見98年度偵字第1959號卷第189、190頁、第197 頁
    、第209、210頁、第212 頁），其仍辯稱如前，實難謂可取
    。
  4.被告林文欽及其辯護人雖辯稱如前，惟除有被告郭美姬與被
    告郭秉志於同日之通訊監察錄音譯文可資佐證，被告郭秉志
    亦明確證述當天被告林文欽有攜帶甲基安非他命至其家中，
    其將陳建智交付之2,00 0元交予被告林文欽等節，而陳建智
    於98年1 月18日亦自被告郭秉志處取得甲基安非他命，足認
    定被告林文欽當時確有交付甲基安非他命及收取價金，殆屬
    無疑，其空言否認，亦難謂可採。
  5.被告郭秉志及其辯護人雖執前詞以辯，然其販賣甲基安非他
    命予陳建智之事實，除有通訊監察錄音譯文可佐外，被告郭
    秉志更2 度於警詢、檢察官訊問時自承收取價金、交付毒品
    之事實，而依被告郭秉志之年齡及智識程度，應知於警偵程
    序中坦認對己不利事實之利害關係而仍自承不諱，當屬可信
    ，其後竟翻異前供，顯係臨訟編造之詞，難謂可採，況證人
    陳建智雖數度改稱如前，仍於原審審理時堅稱曾欲透過被告
    郭秉志取得甲基安非他命（見原審卷卷(二)第85頁），益徵被
    告郭秉志所辯倘陳建智需要甲基安非他命可自行取得，毋庸
    透過伊購買云云，與實情不符。
二、犯罪事實二、（二）部分（即被告陳世賢販賣甲基安非他命
    予郭秉志之犯行）：
    上開犯罪事實經被告陳世賢於原審及本院審理時自白不諱（
    見原審卷卷(一)第123頁、第212頁、卷(二)第243、244頁、本院
    卷卷(二)100年4月19日審判程序筆錄第18頁），核與證人即共
    同被告郭秉志於警詢、檢察官訊問時證稱：伊於98年1月5日
    晚間9 時19分19秒與被告陳世賢之通訊內容，係被告陳世賢
    要被告林文欽拿0.45公克之甲基安非他命予伊，並要伊把3,
    000 元拿給被告林文欽，但後來被告林文欽沒有來，是伊到
    被告陳世賢住處親自向其以1,000 元之代價購得甲基安非他
    命0.3 公克等語（見98年度偵字第4430號卷第17至18頁、第
    51頁），復有被告陳世賢所持用之門號0000000000行動電話
    與被告郭秉志所持用之門號0000000000行動電話對話內容為
    （Ａ：被告陳世賢；Ｂ：砲仔即被告郭秉志）於98年1月5日
    晚間9時19分19秒「Ａ：喂。Ｂ：喂，大哥你打給我喔？Ａ
    ：我跟你說，「小隻」等一下會拿81的東西給你，你就把錢
    給他。Ｂ：喔。Ａ：你要拿3000給他喔。Ｂ：我知道、我知
    道。Ａ：其他的明天再算。Ｂ：你說什麼？Ａ：這個明天再
    算啦。你要給他先進來那個你就先拿給他。Ｂ：我知道。Ａ
    ：給他拿給你嫂子，因為我有跟你嫂子借，先跟他借他現金
    …Ｂ：我知道我知道。Ａ：我帶「男生」的。Ｂ：嗯。大哥
    ，怎麼這幾次人家反應說不是太好耶。Ａ：怎麼可能。Ｂ：
    真的啊。Ａ：可是我這個都有在賣啊。Ｂ：那兩、三個在講
    ，之前買到現在這幾次都說不像之前那樣。Ａ：喔…好啦。
    Ｂ：對啊。Ａ：跟他們說我們改進就好了啦。Ｂ：好。Ａ：
    就換別種就好了啊。Ｂ：好。」、10時32分24秒「Ａ：你麻
    煩你跟你嫂子拿，把3000拿給他。Ｂ：嗯、嗯。Ａ：這樣就
    好了。Ｂ：阿在嫂子那喔？Ａ：你去，阿他就會拿給他了。
    Ｂ：大哥我用匯錢的就好了。Ａ：喔，你要匯給她喔。Ｂ：
    對啊，建智說要要拿，我弄一弄就過去。Ａ：啊？Ｂ：建智
    。Ａ：喔。Ｂ：他現在在家，算他之前有拿一個2000的嗎？
    Ａ：嗯，也拿到了阿。你錢順便匯給他。Ｂ：對啊。Ａ：阿
    你…Ｂ：阿建智是怎麼要兩千的？Ａ：那他那邊還有嗎？你
    錢有沒有跟他收？Ｂ：有啊，建智在我這邊，他說…。Ａ：
    不然要問小隻的。Ｂ：阿小隻的我剛打給他，人在外面，他
    也要回公司去。Ａ：他要回公司，看他有沒有要緊。Ｂ：這
    樣喔。Ａ：他也那樣你知道？你也知道現在他怪怪的，現在
    都開始移動，都開始挪移動。Ｂ：嗯…。Ａ：好啦，我也馬
    上到家了。Ｂ：好。」、10時46分46秒之通訊監察錄音譯文
    在卷可憑（見98年度偵字第1959號卷第58至59頁、原審卷卷
    (二)第141、142頁），足認被告陳世賢之自白與事實相符，其
    此部分販賣甲基安非他命予被告郭秉志之犯行應堪認定。
三、犯罪事實二、（三）部分（即被告郭美姬轉讓愷他命予林文
    欽之犯行）
（一）訊據被告郭美姬矢口否認有何上開轉讓愷他命予林文欽之
      犯行，辯稱：伊並未交付愷他命予林文欽云云。
（二）惟查：
  1.證人即共同被告林文欽於檢察官訊問時、原審審理時證稱：
    97年底至98年初，被告郭美姬曾在其家中2 度免費讓伊施用
    愷他命，因愷他命放在被告陳世賢與郭美姬房間之抽屜內，
    伊向被告郭美姬稱要拿愷他命，被告郭美姬有讓伊進去拿，
    若郭美姬不同意，伊也不敢去拿愷他命來施用等語（見98年
    度偵字第4624號卷第53頁、原審卷卷(二)第109頁至第112頁）
    。
  2.而被告郭美姬亦於檢察官訊問時自承：被告陳世賢將愷他命
    放在小抽屜內，小抽屜有三層，……，被告林文欽要拿愷他
    命時，伊會叫其自己去拿等語（見98年度偵字第1959號卷第
    212頁）。
  3.經核證人林文欽於警詢、檢察官訊問時及原審審理時均明確
    證稱前開被告郭美姬轉讓愷他命之事實（見98年度偵字第46
    24號卷第19頁、第53頁、原審卷卷(二)第109頁至第112頁），
    前後一致。且林文欽就此轉讓愷他命部分之證述，與被告郭
    美姬並無任何利害關係，難認有刻意攀誣之嫌，且與被告郭
    美姬前開供承亦部分相吻，足見證人林文欽之證詞應堪以採
    信。至被告郭美姬雖曾辯稱：愷他命均為被告陳世賢與其餘
    被告共同出資購買，集中由被告陳世賢保管云云（見98年度
    偵字第1959號卷第198 頁），然證人林文欽已明確證稱若被
    告郭美姬未允許，其亦不敢自行拿取施用一節，倘愷他命係
    由林文欽與陳世賢共同出資購買後集中保管，林文欽何以仍
    需得被告郭美姬准許，始可拿取施用，益徵被告郭美姬對於
    該愷他命具有實質之管領力，其上開所辯難謂可取。
四、犯罪事實二、（四）部分（即被告陳世賢販賣愷他命予陳世
    安之犯行）：
    上開犯罪事實經被告陳世賢於檢察官訊問時、原審及本院審
    理時自白不諱（見98年度偵字第1959號卷第254、255頁、原
    審卷卷(一)第73頁、第212頁、同上卷卷(二)第243頁、本院卷卷
    (二)100年4月19日審判程序筆錄第18頁），而證人陳世安於檢
    察官訊問時亦證稱：伊曾於97年12月間在被告陳世賢家樓下
    ，與友人一同向被告陳世賢合資購買1,000 元重量不詳之愷
    他命，當時被告陳世賢只有給伊等價值500 元之愷他命，不
    久被告陳世賢又在其住處樓下，補給伊等價值500 元之愷他
    命等語（見98年度偵字第1959號卷第256 頁），被告陳世賢
    雖自白稱：以500元價格販賣愷他命0.8公克予陳世安云云（
    見98年度偵字第1959號卷第255 頁），然核以證人陳世安前
    開證述內容，被告陳世賢應係以1,000 元價格販售愷他命，
    僅因被告陳世賢所持愷他命重量不足，故而先交付價值500
    元重量之愷他命，其後才又交付另一價值500 元之愷他命，
    被告陳世賢可能因此就販售愷他命之價格及重量記憶有誤，
    此部分應以證人陳世安之證詞屬實可採，以資為裁判之基礎
    ，被告此部分販賣愷他命予陳世安之犯行，亦堪採認。
五、犯罪事實二、（五）部分（即被告陳世賢、林文欽共同販賣
    愷他命予「蟲蟲」之犯行）
（一）被告陳世賢於檢察官訊問時、原審審理時坦承於98年1月2
      日、98年1月3日販賣愷他命予「蟲蟲」之犯罪事實（見98
      年度偵字第1959號卷第171頁、第173頁、原審卷卷(一)第73
      頁、第212頁、同上卷卷(二)第243頁），被告林文欽則矢口
      否認於98年1月3日與被告陳世賢共同販賣愷他命之犯行，
      辯稱：伊並未交付愷他命予蟲蟲云云。惟查：
  1.被告陳世賢於警詢、檢察官訊問時證稱：伊於98年1月3日上
    午7 時18分10秒與被告林文欽之通話內容，係要被告林文欽
    到伊家中之三層塑膠櫃抽屜拿1 公克愷他命給「蟲蟲」，林
    文欽雖向「蟲蟲」收取600元，但原本愷他命含袋重量0.8公
    克之價格為500元，1公克算600 元比較便宜等語（見98年度
    偵字第1959號卷第141至142頁、第171頁）。
  2.被告林文欽則於警詢、檢察官訊問時均明白自承：伊於98年
    1 月3日上午7時18分10秒與被告陳世賢電話聯繫，當時被告
    陳世賢表示人在外面，要我去他家拿1支（即1公克）愷他命
    ，幫忙送去給「蟲蟲」，後來伊有拿愷他命至臺北市大同區
    臺北橋下給「蟲蟲」，並向其收取600 元交予被告陳世賢等
    語（見98年度偵字第4624號卷第16頁、第52頁）。
  3.至證人陳世賢雖於原審審理時改稱：98年1月3日當天是由伊
    送愷他命給「蟲蟲」，當時是由被告林文欽拿下來給伊，再
    由伊送去給「蟲蟲」，伊不曉得跟「蟲蟲」收多少錢，伊忘
    記何以偵查中向檢察官表示林文欽收600元，及1公克愷他命
    收600 元比較便宜，伊也不知道何以被告林文欽要承認有送
    愷他命云云，後又稱：當時是伊小孩同學「偉英」拿愷他命
    給伊云云（見原審卷卷(二)第36頁至第40頁），惟被告林文欽
    受被告陳世賢之指示，至陳世賢家中取得1 公克愷他命交付
    予「蟲蟲」，並向之收取600 元價金一節，業經證人陳世賢
    證稱如前，且檢察官訊問時陳世賢雖曾提及由「偉英」之人
    將愷他命交付其送予「蟲蟲」，經檢察官再次確認是否應為
    被告林文欽直接交付愷他命予「蟲蟲」，以及交付之重量、
    價金，證人陳世賢則為肯定之答覆，甚且表示1 公克愷他命
    算600元較為便宜（見98年度偵字第1959號卷第171頁），嗣
    後於原審審理時竟翻異前詞，並就何人交付愷他命一事多次
    改稱，又稱對於當時向「蟲蟲」收取多少款項悉不知情，顯
    然係考量與被告林文欽間之情誼，而曲意迴護之詞，難謂屬
    實，自無足採取。
  4.此外，復有被告陳世賢所持用之行動電話門號0000000000與
    被告郭美姬所持用之行動電話門號0000000000於98年1月2日
    凌晨1 時12分35秒通話內容為（Ａ：被告陳世賢；Ｂ：被告
    郭美姬）Ａ：喂。Ｂ：「蟲蟲」1 支啊。Ａ：「蟲蟲」嗎？
    Ｂ：喔。Ａ：好。Ｂ：還是等我回來再去送？Ａ：等你回來
    好了。Ｂ：好啦。凌晨1時1時30分31秒通話內容為：（Ａ：
    被告陳世賢；Ｂ：被告郭美姬）Ｂ：拿1 件「褲子」下來。
    Ａ：好。而被告陳世賢所持用前開電話與「蟲蟲」所持用之
    行動電話門號0000000000於98年1月3日上午6時28分6秒通話
    內容為（Ａ：被告陳世賢；Ｂ：蟲蟲）Ａ：你找我，哪是我
    找你。Ｂ：看你那裡有「男生」嗎。Ａ：你不是說不能吃嗎
    ？Ｂ：沒辦法。還是要吃啊。Ａ：我在忙等一下。Ｂ：會很
    久嗎？Ａ：不會。Ｂ：好。被告陳世賢以前開門號與被告林
    文欽所持用之行動電話門號0000000000號於98年1月3日上午
    7 時18分10秒之通訊監察錄音譯文，其內容為：（Ａ：被告
    陳世賢；Ｂ：被告林文欽，即「小隻」）Ａ：「蟲蟲」那裡
    要那個。Ｂ：是喔，好。Ａ：「蟲蟲」那裡我跟你講一支喔
    Ｂ：好。... 電話在家裡。Ａ：在我手上，我打給「偉英」
    ，叫「偉英」那下來就好，我直接送。Ｂ：好。Ａ：你趕快
    來，公司沒人。以上通訊監察錄音譯文亦在卷可憑（見98年
    度偵字第6502號卷第86頁、第90至91頁、原審卷卷(二)第142
    頁背面至第143頁），而依前開被告陳世賢98年1月2 日與被
    告郭美姬通話之內容，顯見被告郭美姬亦係基於共同販賣愷
    他命之犯意聯絡，而告知被告陳世賢「蟲蟲」欲購買愷他命
    一事，是被告郭美姬此部分雖未據起訴，仍應構成與被告陳
    世賢共同販賣愷他命之正犯，併予敘明。
  5.被告陳世賢於98年1月2日共同與被告郭美姬、另於98年1 月
    3 日共同與被告林文欽販賣愷他命予「蟲蟲」之事實，應堪
    以認定。又核之被告陳世賢於98年1月3日上午6時28分6秒與
    「蟲蟲」之通訊監察錄音譯文內容（見原審卷卷(二)第142 頁
    背面），雖提及「男生（按指甲基安非他命）」一詞，而經
    原審再次向被告陳世賢確認「蟲蟲」究係購買甲基安非他命
    抑或愷他命，其陳稱：「蟲蟲」係要買愷他命，並未施用甲
    基安非他命等語（見原審卷卷(二)第244 頁）；再對照前開通
    訊監察錄音譯文內容，被告陳世賢曾質以「蟲蟲」可否施用
    甲基安非他命，以及被告陳世賢於該日上午7 時18分10秒與
    被告林文欽通訊時亦稱：「蟲蟲」要「1 支」，而非表示其
    要購買「男生」（按指甲基安非他命），且被告林文欽更證
    稱係交付愷他命等節，足認其上開所述非虛，「蟲蟲」於98
    年1月3日應係向被告陳世賢、林文欽購買愷他命無訛，其雖
    於通訊中提及毒品甲基安非他命之代稱，然此部分可能係詢
    問而非實際購買，尚無礙於本件犯罪事實之認定，併此敘明
    。
（二）至辯護人雖以前詞置辯，然被告林文欽更於警詢、檢察官
      訊問時2 度坦承犯行明確（見98年度偵字第4624號卷第16
      頁、第52頁），且其於前開警詢、檢察官訊問時陳述交付
      愷他命之地點、對象、重量極為詳盡明確，顯然屬實可信
      ，而此部分情節更經證人陳世賢證稱在卷，並有前開通訊
      監察譯文可資佐憑，益徵被告林文欽之犯行明確，辯護人
      上開所辯自難採信，至被告陳世賢所持用之行動電話門號
      0000000000號與被告林文欽所持用之行動電話門號000000
      0000號於98年1月3日上午7 時18分10秒之通訊監察錄音譯
      文內容中，被告陳世賢雖提及欲致電「偉英」之成年人，
      要其交付愷他命後自行送交「蟲蟲」，但其同時表示家中
      無人，要求被告林文欽儘速前去，被告林文欽亦允諾之等
      節，對照被告林文欽仍依被告陳世賢指示前去交付愷他命
      予「蟲蟲」乙情，顯見被告陳世賢先前縱欲令「偉英」交
      付愷他命後自行送予「蟲蟲」，惟嗣後因故仍由被告林文
      欽為之，此部分通訊監察錄音譯文內容尚不足以作為對被
      告林文欽有利之認定。
六、犯罪事實二、（六）部分（即被告陳世賢、郭美姬、郭秉志
    共同販賣甲基安非他命予「志豪」之犯行）
（一）被告陳世賢於原審及本院審理時坦承於98年1 月10日販賣
      甲基安非他命予「志豪」之犯罪事實（見原審卷卷(一)第12
      3頁、第212頁、同上卷卷(二)第243頁、本院卷卷(二)100年4
      月19日審判程序筆錄第18頁），被告郭秉志及其辯護人則
      辯稱：被告郭秉志並未幫「志豪」購買毒品，而係為自己
      購買毒品，因當時積欠被告陳世賢款項，始謊稱為「志豪
      」代購毒品；被告郭美姬則辯稱：伊並未將甲基安非他命
      交由郭秉志轉交「志豪」等語，辯護人則為被告郭美姬辯
      護稱：本件證人多為同案共犯，而共犯間常有利害關係，
      可能為脫免己身罪責而誣指其他共犯，渠等證詞可信度較
      低，而核之通訊監察錄音譯文內容均用詞隱諱，無從確切
      得知有無毒品交易，亦不得逕以之作為認定犯罪之依據云
      云，惟查：
  1.證人即共同被告陳世賢於原審時證稱：被告郭秉志曾表示「
    志豪」要購買甲基安非他命，伊將毒品交付予被告郭秉志之
    後，並由被告郭秉志向「志豪」收錢，然被告郭秉志竟將毒
    品遺失，因伊將毒品放在家中，遂要被告郭美姬將毒品交予
    被告郭秉志等語（見原審卷卷(二)第80頁至第83頁背面）。
  2.證人即共同被告郭秉志於警詢、檢察官訊問時證稱：98年1
    月10日伊幫被告陳世賢送甲基安非他命給「志豪」，但在路
    上不小心把甲基安非他命弄丟，遂致電被告陳世賢告知此事
    ，當時被告陳世賢還質疑伊是否私吞毒品，並要伊向「志豪
    」先收取2,500 元，又要伊至其家中再向被告郭美姬拿甲基
    安非他命，伊即將收取之2,500 元交予被告郭美姬，被告郭
    美姬則交付一包重量約0.6 公克之甲基安非他命予伊轉交給
    「志豪」等語（見98年度偵字第4430號卷第18至19頁、第51
    頁）。
  3.上開證述內容均核與被告陳世賢所持用之門號0000000000行
    動電話與被告郭秉志所持用之門號0000000000行動電話於98
    年1月10日下午3時36分44秒、3時43分17秒、6時52分14秒之
    通訊監察錄音譯文其內容為：（Ａ：被告陳世賢；Ｂ：被告
    郭秉志，綽號「砲仔」）Ａ：喂。Ｂ：大哥、你有打給我嗎
    ？... Ａ：我現在要出門了。Ｂ：那再多一個2500呢。Ａ：
    什麼2500？Ｂ：男生。人家剛電話來的。Ａ：2 個？Ｂ：沒
    啦，我先拿一個2000，你先給別人家。... 人家還要「硬的
    」（指甲基安非他命）。Ａ：你那個拿給你嫂子了嗎？Ｂ：
    現在來跟志豪收好了在身上。Ａ：怎麼換成你跟志豪收錢？
    Ｂ：他就叫我過來拿。他不方便出門。Ａ：我就不夠錢，你
    還這樣弄（指弄丟）。Ｂ：我沒亂弄。真的丟了。Ａ：我不
    會亂講，去向你嫂子拿。Ｂ：好。Ａ：他的錢拿給他。Ｂ：
    我知道。Ａ：後面那個跟人家弄好，你自己去弄好。Ｂ：好
    。以上亦核屬相吻（見98年度偵字第1959號卷第59至60頁、
    原審卷卷(二)第143頁背面至第145頁），堪以採信。被告郭美
    姬於本院辯稱並無「志豪」之人，本件係屬杜撰云云，顯非
    實情，不足採取。
  4.綜上，被告陳世賢、郭美姬、郭秉志於98年1 月10日共同販
    賣甲基安非他命予「志豪」之事實，應堪以認定。
（二）被告郭秉志及其辯護人雖以前詞置辯，惟被告郭秉志2 度
      於警詢、檢察官訊問時自承其交付甲基安非他命、收取價
      金之行為，並就其間曾遺失甲基安非他命再行向被告郭美
      姬拿取之經過，陳述詳盡明確，亦核與通訊監察錄音譯文
      內容完全一致（見原審卷卷(二)第143頁背面至第145頁），
      況被告郭秉志已逾而立之年，並非毫無社會經驗之人，應
      明白販賣甲基安非他命罪責之重，仍於警詢、檢察官訊問
      時坦承一切所為，益徵確有其事無訛，嗣後竟改稱「志豪
      」為其捏造虛構，顯係臨訟脫罪卸責之詞，自難採信。
（三）另被告郭美姬及其辯護人雖以前詞置辯，然被告郭秉志於
      遺失甲基安非他命後，受被告陳世賢指示向被告郭美姬再
      行拿取，並將「志豪」交付之2,500 元交予被告郭美姬等
      節，業經證人陳世賢、郭秉志證稱如前，並佐以通訊監察
      錄音譯文為憑，顯見被告郭美姬確有交付甲基安非他命並
      收取販毒款項，至證人陳世賢雖於原審審理時證稱：98年
      1月10日伊賣給「志豪」甲基安非他命2,000元，該價金由
      被告郭秉志幾天後交給伊云云（見原審卷卷(二)第80至81頁
      ），證人郭秉志則於原審審理時證稱：98年1 月10日當時
      伊係自行至被告陳世賢房間拿取甲基安非他命，伊忘記當
      時被告郭美姬有無在場，且伊並未拿販賣所得給被告郭美
      姬，伊也不記得偵查中為何向檢察官陳稱有將2,500 元交
      給被告郭美姬，而通訊監察錄音譯文中所指「他的錢拿給
      他」是指伊返還積欠被告郭美姬之債務，伊忘記於警詢及
      偵查中所述關於被告郭美姬部分云云（見原審卷卷(二)第11
      4頁、第116頁）。然參照前開證人郭秉志於警詢、檢察官
      訊問時之證述，以及上揭譯文內容，足認被告陳世賢等人
      販予「志豪」之價格應為2,500元無疑，至該價值2,000元
      之甲基安非他命應係另一筆交易，被告陳世賢雖為前開證
      稱，可能係時間已久記憶模糊所致，惟仍無礙於本件犯罪
      事實之認定，又被告郭秉志確將先行向「志豪」收取之款
      項交付予被告郭美姬，均如前述，被告陳世賢、郭秉志竟
      仍改稱如前，被告郭秉志更稱忘記當時警詢、檢察官訊問
      時何以如此陳稱，益徵渠2 人迴護被告郭美姬，是該改稱
      之證詞自不足採。
七、犯罪事實二、（七）部分（即被告陳世賢、郭美姬、陳建智
    共同販賣甲基安非他命、愷他命予真實姓名年籍不詳之成年
    女子之犯行）
（一）被告陳世賢於檢察官訊問時、原審及本院審理時坦承於98
      年1 月10日販賣愷他命予位於臺北縣蘆洲市某處、真實姓
      名年籍不詳之成年女子之犯罪事實（見98年度偵字第1959
      號卷第173頁、原審卷卷(一)第73頁、第212頁、同上卷卷(二)
      第243頁、本院卷卷(二)100年4 月19日審判程序筆錄第18頁
      ），又於原審及本院審理時坦承於98年1 月10日販賣甲基
      安非他命予位於臺北縣樹林市某處、真實姓名年籍不詳之
      女子之犯罪事實（見原審卷卷(一)第123頁、第212頁、同上
      卷卷(二)第243頁、本院卷卷(二)100年4 月19日審判程序筆錄
      第18頁）；被告陳建智固承認曾與被告陳世賢一同至臺北
      縣蘆洲市、樹林市某處分別交付愷他命、甲基安非他命予
      真實姓名年籍不詳之成年女子，惟其與辯護人辯稱：被告
      陳建智應僅構成幫助販賣而非共同販賣一節；被告郭美姬
      則辯稱：伊並未將甲基安非他命交由陳建智轉交真實姓名
      年籍不詳之成年女子等語，辯護人則為被告郭美姬辯護稱
      ：本件證人多為同案共犯，而共犯間常有利害關係，可能
      為脫免己身罪責而誣指其他共犯，渠等證詞可信度較低，
      而核之通訊監察譯文內容均用詞隱諱，無從確切得知有無
      毒品交易，亦不得逕以之作為認定犯罪之依據乙節，惟查
      ：
  1.證人即共同被告陳建智於檢察官訊問時、原審審理時證稱：
    98年1 月10日伊在被告陳世賢家中，先向被告陳世賢、郭美
    姬購得自行施用之甲基安非他命，當時被告郭美姬接獲被告
    陳世賢來電後，表示因伊對樹林一帶較為熟悉，遂要伊拿甲
    基安非他命、愷他命各1包及500元、紙條1 張去給被告陳世
    賢，該紙條上載有蘆洲市購買毒品之女子之姓名及聯絡電話
    ，伊則將自行施用之甲基安非他命黏在腳上，要交給被告陳
    世賢之毒品則用衛生紙包起來，並陪同被告陳世賢前往臺北
    縣蘆洲市某處及臺北縣樹林市某處將毒品交付予他人等語（
    見98年度偵字第1959號卷第120頁、原審卷卷(二)第106頁至第
    109頁）。
  2.證人即共同被告陳世賢於檢察官訊問時、原審審理時證稱：
    98年1 月10日伊與被告陳建智送甲基安非他命去給位在臺北
    縣樹林市某處之女子，價格為2,500 元，因該女子先前欠伊
    1,500元，故被告郭美姬在電話中提及要伊向其收取4,000元
    ，伊等也有送愷他命予位在臺北縣蘆洲市某處之女子，價格
    是1,500 元，伊與被告郭美姬在電話中提及毒品暗號時，被
    告郭美姬亦知該暗號之意思為何等語（見98年度偵字第1959
    號卷第173頁、原審卷卷(二)第6頁至第11頁、第117頁至第124
    頁）。
  3.此外，復有被告陳世賢所持用之行動電話門號0000000000號
    於98年1 月10日晚間9 時13分2 秒與真實姓名年籍不詳之女
    子所持用之行動電話門號0000000000號（Ａ：被告陳世賢；
    Ｂ：不詳之女子）「Ｂ：你那裡有嗎？Ａ：嗯。Ｂ：2,500
    元，好不好？Ａ：好。Ｂ：你哪時候可以來？Ａ：樹林嗎？
    我現在過去。Ｂ：你現在要過來了嗎？」，以及與被告郭美
    姬所持用之行動電話門號0000000000號（Ａ：被告陳世賢；
    Ｂ：被告郭美姬）於同日晚間9 時20分12秒「Ａ：我跟妳講
    喔。Ｂ：嗯。Ａ：你叫那個建智好了。Ｂ：嗯。Ａ：25，拿
    1個5的，「男生」，跟我一起要去樹林。Ｂ：我等一下打給
    你。」、9 時32分44秒「Ｂ：你剛才講怎樣？Ａ：「男生」
    2,500 元。Ｂ：嗯。Ａ：這樣，樹林要的。Ｂ嗯。Ａ：看誰
    在？Ｂ：建智啊。Ａ：叫他過來，我們一起送過去阿，順便
    拿500 元給他，我要加油，我錢忘記帶出來，我錢都放在家
    裡。Ｂ：我跟你講。Ａ：嗯。Ｂ：蘆洲那個。Ａ：那個女人
    我知道。Ｂ：對，順便叫他拿下去。Ａ：什麼？Ｂ：我叫他
    順便帶下去。Ａ：好，一樣送到那裡嗎？Ｂ：7-11嗎？Ａ：
    嗯。Ｂ：對啊。Ａ：我到時侯打給妳，妳再叫他下來，叫建
    智帶下來。Ｂ：你還要多久？Ａ：我現在樓下。Ｂ：我剛電
    話打不進去。」、9時38分4秒「Ａ：現在是怎樣？Ｂ：下去
    了（似指建智已經下去），我跟你講。Ａ：嗯。Ｂ：你先去
    蘆洲那個女人那邊。Ａ：我知道。Ｂ：那個1,500 元，我有
    寫單子給那個誰。Ａ：我知道。Ｂ：樹林那個那天還有欠一
    個1,500元。Ａ：對啊。Ｂ：要跟他收4,000元就對了。Ａ：
    對。Ｂ：建智他老婆要1,000元。Ａ：拿2張嗎？Ｂ：有拿了
    ，你先拿去蘆洲再去加油。Ａ：有錢可以拿東西，沒有錢還
    我。Ｂ：誰？Ａ：建智。Ｂ：沒有啊，他沒有拿錢給我，他
    說他老婆要的，我有拿500 元給他了，你等一下去蘆洲收錢
    就有了，那個1,500元。Ａ：好。」、9時47分12秒「Ｂ：我
    跟你講。Ａ：嗯。Ｂ：那個1,000 的是貼在腳上。Ａ：嗯。
    Ｂ：你要叫他拿對包喔，不要到時候拿錯包了。Ａ：好。Ｂ
    ：不然就叫他2,500 的先拿給你。Ａ：嗯。Ｂ：這樣子不會
    拿錯包。Ａ：好。」對話之通訊監察錄音譯文在卷可佐（見
    98年度偵字第6502號卷第100 頁、98年度偵字第1959號卷第
    114頁至第116頁、第166頁）。
  4.綜上，被告陳世賢、郭美姬、陳建智於98年1 月10日共同販
    賣甲基安非他命、愷他命予分別位於臺北縣樹林市、蘆洲市
    之真實姓名年籍不詳之成年女子之事實，應堪以認定。
(二)被告郭美姬及其辯護人雖以前詞置辯，惟其指示被告陳建智
    攜帶毒品與被告陳世賢一同前往交付等節，業經證人陳建智
    、陳世賢證稱如前，經核渠2 人之證述內容，諸如交付毒品
    地點、價格，甚且攜帶500 元供車輛加油費用等，均與通訊
    監察譯文吻合一致，足認信而有徵，上開所辯尚難採信，至
    被告陳世賢雖證稱：被告郭美姬不知伊在販賣毒品云云（見
    原審卷卷(二)第123 頁），然又稱：被告郭美姬知悉通話中所
    述毒品暗號之意義等語（見原審卷卷(二)第124 頁），再參之
    前開被告陳世賢與郭美姬通訊監察譯文中，兩人多次就「男
    生」、價格等毒品暗語討論，被告郭美姬並未表現任何不解
    、質疑之意，甚且提醒被告陳世賢要向購買甲基安非他命之
    女子收取先前購毒之欠款，並提及被告陳建智係將自行購買
    之甲基安非他命藏貼於其腳上，告知被告陳世賢切勿混淆所
    攜之毒品等情，亦經被告郭美姬於警詢、檢察官訊問時坦承
    無訛（見98年度偵字第1959號卷第193頁至第195頁、第211
    頁），在在足認被告郭美姬明知被告陳世賢係販賣毒品，並
    與被告陳世賢主觀上同具有販賣之犯意聯絡甚明，是被告郭
    美姬辯稱並無參與販賣或提供任何助力云云，與上情不符，
    亦不足取。被告陳世賢前開陳述，顯係出於迴護其妻即被告
    郭美姬所致，委無可採。
(三)被告陳建智與辯護人雖以前詞置辯，然聯絡毒品買賣、交付
    毒品、收取毒品買賣價金之行為，均屬販賣毒品罪構成要件
    之部分行為，苟參與其事，即係分擔實行犯罪行為，自應負
    共同販賣毒品之罪責，而被告陳建智明白自承經被告郭美姬
    交付毒品轉交予被告陳世賢，並陪同被告陳世賢前往臺北縣
    樹林市、蘆洲市某處將甲基安非他命、愷他命交付予真實姓
    名年籍不詳之女子，自難謂其未為販賣毒品之構成要件行為
    ，而被告陳世賢、郭美姬確有販賣毒品之犯意聯絡，詳如前
    述，被告陳建智既受被告郭美姬指示攜帶毒品、載有購毒者
    聯絡方式之紙條交予被告陳世賢，並與其一同前去交付毒品
    ，更徵其與渠2 人間確具共同販賣毒品之犯意聯絡，縱被告
    陳建智並未分得販毒所得，仍無解於其共同販賣毒品之罪責
    ，是上開所辯難認屬實，至被告陳世賢雖證稱：被告陳建智
    並未與伊一同販賣甲基安非他命、愷他命云云（見原審卷卷
    (二)第11頁），亦係考量與被告陳建智間之情誼，而特意為不
    實之陳述，自無從取信於人，併予敘明。
八、上開犯罪事實二販賣毒品部分，被告陳世賢業已坦承販賣甲
    基安非他命、愷他命，每次獲利200元至300元（見原審卷卷
    (二)第243 頁），被告郭美姬、林文欽、郭秉志、陳建智既係
    與被告陳世賢共同甲基安非他命、愷他命，其與被告陳世賢
    間自具營利之犯意聯絡無訛，況被告郭美姬為被告陳世賢之
    妻，兩人屬同財共居關係，甚且被告郭美姬亦會提醒被告陳
    世賢向真實不詳姓名之女子收取先前購毒欠款，詳如前述，
    而被告林文欽則自承：伊為被告陳世賢送甲基安非他命給他
    人後，被告陳世賢會拿甲基安非他命給伊施用（見98年度偵
    字第4624號卷第20頁、第53頁）等情，均足徵渠等主觀上確
    具有營利之意圖。
九、犯罪事實三部分（即被告陳世賢持有子彈、槍枝及其主要組
    成零件、被告郭秉志持有具殺傷力子彈、寄藏槍枝主要組成
    零件之犯行、被告林文欽寄藏槍、彈之犯行）：
    被告陳世賢於原審及本院審理時坦承上開持有子彈、槍枝及
    其主要組成零件之犯行（見原審卷卷(一)第123頁、第212、21
    3頁、本院卷卷(二)第113頁），而被告郭秉志亦於檢察官訊問
    時、原審及本院審理時時自白持有具殺傷力子彈、寄藏槍枝
    主要組成零件之犯行（見98年度偵字第4430號卷第50頁、原
    審卷卷(一)第164頁、同卷卷(二)第243頁、本院卷卷(二)第113 頁
    ），被告林文欽於警詢、檢察官訊問時、原審及本院審理時
    坦承非法寄藏具殺傷力槍、彈之犯行（見98年度偵字第4624
    號卷第14頁、第51頁、本院卷卷(二)第113 頁背面），復有現
    場照片29張在卷可佐（見98年度偵字第4430號卷第43頁至第
    46 頁），而扣案之口徑9mm制式子彈，經試射後均可擊發，
    具有殺傷力等情，有內政部警政署刑事警察局98年4 月16日
    刑鑑字第0980038698號鑑驗書、98年7月28日刑鑑字第09801
    02048號函附卷足憑（見98年度偵字第1959號卷第226頁至第
    231頁、原審卷卷(一)第126頁），另所扣得之土造金屬槍管、
    土造金屬撞針各1 支，則屬內政部86年11月24日臺（86）內
    警字第8670683 號公告之槍砲主要組成零件一節，亦有內政
    部98年4月27日內授警字第0980870681 號函可資為憑（見98
    年度偵字第4430號卷第64至65頁），而扣案之手槍2 支（槍
    枝管制編號：0000000000號、0000000000號），均係改造手
    槍，前者由仿FN廠1910型半自動手槍製造之槍枝，後者則由
    仿WALTHER廠PPK/S型半自動手槍製造之槍枝，均換裝土造金
    屬槍管而成，擊發功能正常，可供擊發適用子彈使用，均認
    具殺傷力，以及扣案之子彈18顆，均係非制式子彈，由金屬
    彈殼組合直徑8.0±0.5mm金屬彈頭而成，經試射後，其中13
    顆可擊發，認均具殺傷力，另3 顆無法擊發，認不具殺傷力
    ，餘2 顆可擊發，惟發射動能不足，認不具殺傷力一節，有
    內政部警政署刑事警察局98年4 月22日刑鑑字第0980038692
    號鑑驗書、98年11月24日刑鑑字第0980158039號函附卷可佐
    （見98年度偵字第4624號卷第65頁至第68頁、原審卷卷一第
    208頁）。足認渠等3人之自白與事實相符，是被告陳世賢持
    有子彈、槍枝及其主要組成零件、被告郭秉志持有具殺傷力
    子彈、寄藏槍枝主要組成零件、被告林文欽非法寄藏具殺傷
    力槍、彈之犯罪事實，事證明確，被告3 人上開部分之犯行
    洵堪認定，均應予依法論科。
十、綜上，被告陳世賢販賣海洛因、甲基安非他命、愷他命，以
    及未經許可持有槍、彈及槍枝主要組成零件；被告郭美姬販
    賣甲基安非他命、販賣及轉讓愷他命；被告郭秉志販賣甲基
    安非他命、未經許可持有子彈及寄藏槍枝主要組成零件；被
    告林文欽販賣甲基安非他命、愷他命，以及未經許可持有槍
    、彈；被告陳建智販賣甲基安非他命、愷他命之犯行，均堪
    予認定。
參、論罪科刑部分：
一、被告等人所為上開行為後，毒品危害防制條例第4 條、第17
    條業已修正，於98年5月20日公佈，並自公布後6個月生效施
    行，經查：
（一）販賣海洛因部分：修正前毒品危害防制條例第4條第1項之
      規定為：「製造、運輸、販賣第一級毒品者，處死刑或無
      期徒刑；處無期徒刑者，得併科新臺幣1 千萬元以下罰金
      」，修正後則規定為：「製造、運輸、販賣第一級毒品者
      ，處死刑或無期徒刑；處無期徒刑者，得併科新臺幣2 千
      萬元以下罰金」，比較新舊法之結果，以修正前之舊法有
      利於被告陳世賢，依刑法第2條第1項前段之規定，自應適
      用行為時即修正前毒品危害防制條例第4條第1項之規定。
（二）販賣甲基安非他命部分：修正前毒品危害防制條例第4 條
      第2 項之規定為：「製造、運輸、販賣第二級毒品者，處
      無期徒刑或7年以上有期徒刑，得併科新臺幣7百萬元以下
      罰金」，修正後則規定為：「製造、運輸、販賣第二級毒
      品者，處無期徒刑或7年以上有期徒刑，得併科新臺幣1千
      萬元以下罰金」，比較新舊法之結果，以修正前之舊法有
      利於被告陳世賢、郭美姬、郭秉志、林文欽、陳建智，依
      刑法第2條第1項前段之規定，自應適用行為時即修正前毒
      品危害防制條例第4條第2項之規定。
（三）販賣愷他命部分：修正前毒品危害防制條例第4條第3項之
      規定為：「製造、運輸、販賣第三級毒品者，處五年以上
      有期徒刑，得併科新臺幣五百萬元以下罰金」，修正後則
      規定為：「製造、運輸、販賣第三級毒品者，處五年以上
      有期徒刑，得併科新臺幣七百萬元以下罰金」，比較新舊
      法之結果，以修正前之舊法有利於被告陳世賢、郭美姬、
      林文欽、陳建智，依刑法第2條第1項前段之規定，自應適
      用行為時即修正前毒品危害防制條例第4條第3項之規定。
（四）減刑部分：修正前毒品危害防制條例第17條之規定為：「
      犯第4條第1項至第4項、第5條第1項至第4項前段、第6條
      第1項至第4項、第7條第1項至第4項、第8條第1項至第4項
      、第10條或第11條第1項、第2項之罪，供出毒品來源，因
      而破獲者，得減輕其刑」，修正後則規定：「犯第4 條至
      第8 條、第10條或第11條之罪，供出毒品來源，因而查獲
      其他正犯或共犯者，減輕或免除其刑。犯第4條至第8條之
      罪於偵查及審判中均自白者，減輕其刑」，而本件被告陳
      世賢就所犯販賣愷他命，於偵查及審判中均自白，被告陳
      建智所犯販賣甲基安非他命、愷他命部分，亦均自白（詳
      後述），倘適用修正後該條例之規定，應依該條例第17條
      第2 項規定減輕其刑，則其所犯各罪之法定本刑無期徒刑
      、有期徒刑、罰金，分別可減為20年以下15年以上有期徒
      刑，原有期徒刑及罰金之二分之一，是比較後應以修正後
      毒品危害防制條例對於被告較為有利。
（五）經綜合比較後，本件應以修正前之法律規定顯較修正後有
      利於被告陳世賢（除販賣愷他命部分外）、郭美姬、郭秉
      志、林文欽，依刑法第2條第1項前段之規定，自應適用修
      正前之毒品危害防制條例第4 條之規定，至被告陳世賢所
      涉愷他命、被告陳建智販賣甲基安非他命及愷他命部分，
      經整體比較結果，則應以修正後之規定較有利於被告陳世
      賢、陳建智，依刑法第2條第1項但書之規定，應適用修正
      後之毒品危害防制條例第4條第2項、第3項、第17條第2項
      。
二、核被告陳世賢所為，係犯1次修正前毒品危害防制條例第4條
    第1項之販賣第一級毒品罪（即附表一編號5）、6 次修正前
    同條例第4條第2項之販賣第二級毒品罪（即附表一編號6至8
    、10、17、18）、4次修正後同條例第4 條第3項之販賣第三
    級毒品罪（即附表一編號14至16、19），以及槍砲彈藥刀械
    管制條例第8條第4項未經許可持有槍枝罪、同條例第12條第
    4項未經許可持有子彈罪，及同條例第13條第4項未經許可持
    有槍枝主要組成零件罪（即附表一編號20）。被告郭美姬係
    犯4次修正前毒品危害防制條例第4條第2 項之販賣第二級毒
    品罪（即附表二編號1、2、5、6）、1 次修正前同條例販賣
    第三級毒品罪（即附表二編號7）、2次同條例第8條第3項之
    轉讓第三級毒品愷他命罪（即附表二編號3、4）。被告郭秉
    志係犯2次修正前毒品危害防制條例第4條第2 項之販賣第二
    級毒品罪（即附表三編號1、2）、槍砲彈藥刀械管制條例第
    12條第4項未經許可持有子彈罪（附表三編號3）及同條例第
    13條第4 項之未經許可寄藏槍枝主要組成零件罪（附表三編
    號4）。被告林文欽係犯2次修正前同條例第4條第2項之販賣
    第二級毒品罪（即附表四編號2、3）、1次修正前同條例第4
    條第3項販賣第三級毒品罪（即附表四編號4），以及槍砲彈
    藥刀械管制條例第8條第4項未經許可寄藏槍枝罪、第12條第
    4項未經許可寄藏子彈罪（即附表四編號5）。被告陳建智係
    犯1次修正後毒品危害防制條例第4條第2 項之販賣第二級毒
    品罪（即附表五編號1）、1次修正後同條例第4條第3項之第
    三級毒品罪（即附表五編號2 ）。公訴意旨認被告郭秉志、
    林文欽所為犯罪事實三部分，各係犯槍砲彈藥刀，械管制條
    例第13條第4項之持有槍枝主要零件罪、同條例第8條第4 項
    及第12條第4 項之持有槍、彈罪，惟按槍砲彈藥刀械管制條
    例所稱「持有」，指就槍械執持占有而言。行為人主觀上須
    對槍械有執持占有之意思，客觀上有足以顯示實現其占有物
    上權利之行為，亦即必須行為人對該物有支配之意思，並實
    際上已將之移入自己事實上得為支配之狀態，始足當之（最
    高法院98年度臺上字第854 號判決意旨可資參照），而被告
    郭秉志自承：槍枝零件係被告陳世賢寄放，並交代伊要收好
    等語（見98年度偵字第4430號卷第16頁、第50頁），被告林
    文欽則稱：被告陳世賢寄放槍彈，並要伊拿去藏起來，伊遂
    將槍彈藏放於樓梯間下方等語（見98年度偵字第4624號卷第
    14頁、第51頁），足認渠2 人係受被告陳世賢之託寄放前開
    槍枝主要組成零件及槍、彈，並為之隱藏，自非持有該等物
    品甚明，公訴意旨有所誤解，惟因所犯均為相同之法條，自
    毋庸變更起訴法條（罪名諭知見原審卷卷(二)第245 頁背面）
    。
三、惟涉犯共同實施犯罪行為之人，在合同意思範圍以內，各自
    分擔犯罪行為之一部，相互利用他人之行為，以達其犯罪之
    目的者，即應對於全部所發生之結果，共同負責。犯罪事實
    二、（一）2.部分，被告陳世賢、郭美姬就此販賣第二級毒
    品予陳建智之犯行，犯罪事實二、（一）3.部分，被告陳世
    賢、林文欽就此販賣第二級毒品予陳建智之犯行，犯罪事實
    二、（一）4.部分，被告陳世賢、郭美姬、郭秉志、林文欽
    就此販賣第二級毒品之犯行，犯罪事實二、（五）1.部分，
    被告陳世賢、郭美姬就此販賣第三級毒品予「蟲蟲」之犯行
    ，犯罪事實二、（五）2.部分，被告陳世賢、林文欽就此販
    賣第三級毒品予「蟲蟲」之犯行，犯罪事實二、（六）部分
    ，被告陳世賢、郭美姬、郭秉志就販賣第二級毒品予「志豪
    」之犯行，犯罪事實二、（七）部分，被告陳世賢、郭美姬
    、陳建智就販賣第二級毒品予位於臺北縣樹林市某處之真實
    姓名年籍不詳之成年女子，以及販賣第三級毒品予位於臺北
    縣蘆洲市某處之真實姓名年籍不詳之成年女子之犯行，均有
    犯意聯絡及行為分擔，應論以共同正犯。
四、被告陳世賢等人販賣前持有第一級毒品、第二級毒品、第三
    級毒品之低度行為，分別為販賣之高度行為所吸收，均不另
    論罪。而被告郭秉志持有槍枝主要組成零件，以及被告林文
    欽持有槍、彈之行為，係寄藏之當然結果，亦不另論罪。被
    告陳世賢以一持有行為同時持有槍枝主要組成零件、槍枝、
    子彈，係一行為觸犯前述槍砲彈藥刀械管制條例第8條第4項
    、第12條第4項、第13條第4項之罪，被告林文欽亦以一行為
    同時持有槍、彈，而觸犯同條例第8條第4項、第12條第4 項
    之罪，均為想像競合犯，應依刑法第55條之規定，分別從一
    重之槍砲彈藥刀械管制條例第8條第4項之未經許可持有、寄
    藏可發射子彈具有殺傷力之改造手槍罪處斷。被告陳世賢1
    次販賣第一級毒品、6次販賣第二級毒品、4次販賣第三級毒
    品、未經許可非法持有槍枝，而被告郭美姬所犯4 次販賣第
    二級毒品、1次販賣第三級毒品、2次轉讓第三級毒品，另被
    告郭秉志2 次販賣第二級毒品、未經許可持有子彈及寄藏槍
    枝主要組成零件，及被告林文欽2次販賣第二級毒品、1次販
    賣第三級毒品、未經許可非法寄藏槍枝，與被告陳建智1 次
    販賣第二級毒品、1 次販賣第三級毒品，犯意各別，行為互
    殊，均應予分論並罰。
五、被告陳世賢、林文欽、陳建智曾犯事實欄所示毒品危害防制
    條例等犯行，並受徒刑執行完畢，有本院被告前案紀錄表附
    卷可佐，5 年以內故意再犯前開之罪，均為累犯，均應依刑
    法第47條第1 項規定加重其刑，至被告陳世賢所犯販賣第一
    級毒品罪，及與林文欽、陳建智等3 人其所犯販賣第二級毒
    品罪之法定刑均包含死刑或無期徒刑，依法自不得加重，此
    部分爰均不加重其刑。而被告陳世賢就販賣第三級毒品予陳
    世安、「蟲蟲」、真實姓名年籍不詳之成年女子之犯行，於
    偵查、原審及本院審理時坦承不諱（見98年度偵字第1959號
    卷第171頁至第173頁、第254、255頁、原審卷卷(一)第73頁、
    第123頁、第212頁、同上卷卷(二)第243頁、本院卷卷(二)第113
    頁），自應依修正後毒品危害防制條例第17條第2 項之規定
    ，均減輕其刑，又被告陳世賢所犯刑之加重及減輕，依法應
    先加後減之。另按毒品危害防制條例第17條第2項「犯第4條
    至第8 條之罪於偵查及審判中均自白者，減輕其刑」，係指
    偵查及審判中均有自白而言。而所謂自白乃對自己已經構成
    犯罪要件之事實全部或主要部分為肯定供述之意（最高法院
    99年度臺上字第110 號、99年度臺上字第2602號判決意旨可
    資參照），而被告陳建智對於98年1 月10日自被告郭美姬處
    收受甲基安非他命、愷他命，將之交予被告陳世賢並陪同前
    去交易毒品之事實，於偵查、原審及本院審理時均坦承不諱
    （見98年度偵字第1959號卷第120頁、原審卷卷(一)第165頁、
    同上卷卷(二)第243頁、本院卷卷(二)第113頁背面），僅爭執究
    屬共同正犯或幫助犯，惟是否成立共同正犯本係法律上爭議
    ，應由法院依據全部事證予以審究，是為被告陳建智之利益
    起見，其既已坦認販賣毒品之構成要件，自應依修正後毒品
    危害防制條例第17條第2 項之規定減輕其刑，且其所犯刑之
    加重及減輕，依法應先加後減之。次按槍砲彈藥刀械管制條
    例第18條第4 項前段規定「犯本條例之罪，於偵查或審判中
    自白，並供述全部槍砲、彈藥、刀械之來源及去向，因而查
    獲或因而防止重大危害治安事件之發生者，減輕或免除其刑
    。」依其犯罪形態，倘該槍砲、彈藥、刀械已經移轉持有，
    兼有來源及去向者，固應供述全部之來源及去向，始符合上
    開規定。但其犯罪行為，僅有來源而無去向，或僅有去向而
    無來源者，祇要供述全部來源，或全部去向，因而查獲或因
    而防止重大危害治安事件之發生時，即符合減輕或免除其刑
    之規定，並非謂該犯罪行為，必須兼有來源及去向，始有該
    條項之適用（最高法院95年度臺上字第5130號判決意旨參照
    ），查被告郭秉志、林文欽於偵查及原審審理時均坦認渠2
    人寄藏槍枝主要組成零件、改造槍彈之犯行，並供出寄藏之
    來源為被告陳世賢，而被告陳世賢亦承認將槍枝主要組成零
    件交由被告郭秉志藏放，其雖矢口否認交付改造槍、彈予被
    告林文欽，惟其辯解均經指駁如前，足認被告郭秉志、林文
    欽業已自白並供述槍枝主要組成零件及槍、彈之來源，因而
    查獲之，符合槍砲彈藥刀械管制條例第18條第4 項前段之規
    定，此部分均應減輕其刑，而被告林文欽所犯刑之加重及減
    輕，依法應先加後減之。至被告林文欽之辯護人辯稱：被告
    林文欽就98年1 月15日販賣第二級毒品予陳建智部分業於偵
    查及審理中自白，並供出毒品來源為被告陳世賢，更符合刑
    法第59條之酌減事由等情（見本院卷卷(二)第114 頁背面），
    惟按毒品危害防制條例第17條第2 項關於在偵查及審判中均
    自白，減輕其刑之規定，係為鼓勵行為人勇於認錯，不為無
    益之爭辯，簡省司法資源合理利用而設計，但以偵、審之各
    階段均自白為要件（最高法院99年度臺上字第2445號判決意
    旨參照）。被告林文欽固於警詢中稱：陳世賢打電話來說「
    建智」（即陳建智）要拿1000元的安非他命，並叫我多弄一
    點給他沒關係，後來建智有到世賢家來跟我拿1 包安非他命
    我並向他收取1000元，世賢回家後我即將錢交給世賢（見98
    年度偵字第4624號卷第18頁），並於本院審理時坦承此部分
    之犯行（見本院卷卷(一)第234 頁），嗣於檢察官訊問時、原
    審及本院審理時均改稱：伊有交付甲基安非他命予陳建智，
    但沒有收錢（見98年度偵字第4624號卷第53頁、原審卷卷一
    第165頁、本院卷卷二第113頁），顯見被告林文欽就販賣第
    二級毒品予陳建智之事實仍有明顯爭執，尚難認其業已自白
    ，而與修正後毒品危害防制條例第17條第2 項規定意旨不符
    。另被告陳世賢、林文欽於98年1 月15日販賣毒品予陳建智
    之犯行，業經通訊監察而查知，且被告陳建智於98年3 月17
    日警詢中證述被告陳世賢販賣毒品之犯行（見98年度偵字第
    1959號卷第100頁），被告林文欽直至98年3月19日警詢始提
    及此一事實（見98年度偵字4624號卷第18頁），自難認係因
    被告林文欽之供述而查獲被告陳世賢，且供出毒品來源因而
    破獲之立法用意，旨在鼓勵被告供出其所製造、運輸、販賣
    或持有之毒品來源，俾追究出該毒品之前手，以澈底清除毒
    品氾濫。故所謂「供出毒品來源」係指具體供出上游之毒品
    來源，以防止毒品之蔓延而言，而被告林文欽係與被告陳世
    賢共同販賣毒品予陳建智，被告林文欽縱供出被告陳世賢，
    仍非供出渠2 人販賣予被告陳建智之上游毒品來源，自難認
    屬修正後毒品危害防制條例第17條第1 項之供出毒品來源而
    查獲，再者，刑法第59條之酌量減輕其刑，必於犯罪之情狀
    ，在客觀上足以引起一般同情，認為即予宣告法定低度刑期
    ，猶嫌過重者，始有其適用（最高法院51年臺上字第899 號
    判例意旨可資參照），然本件林文欽販賣毒品犯行次數眾多
    ，危害非小，本院審酌該等犯罪情節，尚難認有何足以引起
    一般同情或顯可憫恕之情狀，自無刑法第59條規定之適用，
    是辯護人前開所辯均無足採。
六、原審以被告5 人關於犯罪事實二、（一）2.至4.、（二）至
    （七）及犯罪事實三部分事證明確，適用修正後毒品危害防
    制條例第4條第2項、第3項、第8條第1項、第3項、第10條第
    1項、第2項、第11條第2項、第17條第2項、第18條第1 項前
    段、第19條第1項，修正前毒品危害防制條例第4條第2 項、
    第3項，藥事法第83條第1項，槍砲彈藥刀械管制條例第8 條
    第4項、第12條第4項、第13條第4項、第18條第4項前段，刑
    法第11 條、第2條第1項、第28條、第47條第1項、第55條、
    第51條第5款、第42條第3項前段、第38條第1項第1款、第2
    款等規定，並審酌被告陳世賢、郭美姬、郭秉志、林文欽、
    陳建智轉讓、販賣毒品之數量、次數所生之危害，嚴重戕害
    社會風氣及他人身體健康，以及被告陳世賢、郭秉志、林文
    欽所持槍枝主要組成零件、改造槍彈之數量非小，以及其素
    行、犯罪手段、目的、犯罪分工程度，暨犯罪後態度等一切
    情狀，分別量處被告陳世賢如附表一編號6 至10、14至20；
    被告郭美姬如附表二編號1至7；被告郭秉志如附表三編號1
    至4；被告林文欽如附表四編號2至5 ；被告陳建智如附表五
    編號1至2所示之刑，並就併科罰金部分，諭知易服勞役之折
    算標準，且就被告郭美姬、郭秉志、林文欽、陳建智所犯上
    開各罪部分各定其應執行之刑。核其認事用法俱無不當，量
    刑亦稱妥適。被告陳世賢及其辯護人上訴意旨略以：販賣第
    二級、第三級毒品部分，被告陳世賢於原審均已坦承不諱，
    犯後態度良好，原審未加審酌，請求從輕量刑云云。被告郭
    秉志、林文欽及其等辯護人上訴意旨略以：被告持有、寄藏
    槍、彈部分，自查獲時起即均坦承不諱，原審量刑仍屬過重
    等語。惟查，被告陳世賢販賣第二級、第三級毒品部分，次
    數甚多，數量不少，獲利非微，無情堪憫恕情狀，被告陳世
    賢就此仍請求從輕量刑，自屬無據。而被告郭秉志、林文欽
    關於被訴持有、寄藏槍、彈部分，原審業已援用槍砲彈藥刀
    械管制條例第18條第4 項前段，應減輕其刑之規定，就被告
    郭秉志量處如附表三編號3、4之罪刑；被告林文欽量處如附
    表四編號5 之罪刑，所量處之刑，俱無不當，被告郭秉志、
    林文欽就此仍請求從輕量刑，亦屬無據。至被告郭美姬、郭
    秉志、林文欽、陳建智及其等辯護人仍執前詞否認上開犯行
    提起上訴，指摘原判決關於犯罪事實二、（一）2.至4.、（
    二）至（七）及犯罪事實三部分不當，均無理由，已如前述
    ，均應予駁回。
七、原審以被告陳世賢被訴販賣第一級毒品罪部分，事證明確，
    予以論罪科刑，固非無見。惟查：關於被告陳世賢被訴販賣
    海洛因予陳建智之犯行，被告陳世賢與陳建智間通訊監察錄
    音譯文已足補強，可資佐證，足使本院形成被告有於上開時
    、地販賣海洛因予陳建智之確信，但原審未能詳查被告陳世
    賢單次販賣海洛因之獲利情狀非鉅，認被告陳世賢涉有上開
    販賣海洛因之犯行，遽論以無期徒刑之重刑，自有未合。被
    告陳世賢及其辯護人上訴意旨指摘原判決此部分之違誤，雖
    非有據。惟原判決既有上開可議之處，即屬無可維持，應由
    本院將原判決關於陳世賢所犯如附表一編號5 暨定應執行刑
    部分予以撤銷改判。然以被告陳世賢販賣海洛因予陳建智僅
    1次，販賣數量尚微，所得財物僅1000 元，且被告陳世賢於
    查獲時扣得海洛因27包，於本院供稱甫經購入，換算每0.1
    公克之海洛因，成本約為314元，售價為1000元，獲利約685
    元，及其犯罪情節尚非重大，如量處法定最低度刑無期徒刑
    ，殊嫌過重，犯罪之情狀顯可憫恕，爰就所犯販賣海洛因該
    罪，依刑法第59條規定酌予減輕其刑，並均先加重後減輕之
    。爰審酌被告陳世賢販賣海洛因之數量尚微、次數僅1 次，
    所生之危害程度，但嚴重戕害社會風氣及他人身體健康，以
    及其素行、犯罪手段、目的、犯罪分工程度，暨犯罪後態度
    等一切情狀，量處如主文第二項所示之刑，以示懲儆。
八、沒收部分：
（一）扣案被告陳世賢所有之海洛因27包（合計淨重7.09公克）
      ，應依毒品危害防制條例第18條第1 項前段之規定沒收銷
      燬，其中海洛因部分，被告陳世賢自承係查獲前甫購得供
      己施用（見98年度偵字第1959號卷第11至12頁），是此部
      分應於其施用毒品部分予以宣告沒收銷燬。至扣案盛裝前
      開供販賣之大麻、海洛因所用之塑膠空袋31只，固有防止
      毒品裸露、散逸及便利毒品攜帶之功能，且既得與毒品分
      別鑑秤重量，與毒品即無難以析離而無法個別宣告沒收之
      情事，且上開毒品暨包裝袋均係被告陳世賢所有，以及扣
      案之分裝袋24只，雖據被告陳世賢坦認為其所有供施用毒
      品海洛因所殘餘之物（見98年度偵字第1959號卷第12頁、
      原審卷卷二第241 頁），均屬供犯罪所用之物，惟不符毒
      品危害防制條例第19條第1 項之規定，仍應依刑法第38條
      第1項第2款之規定予以沒收。
（二）而扣案之行動電話1支（含門號0000000000號SIM卡1 張）
      ，為被告陳世賢所有供本件轉讓、販賣毒品所用之物，另
      扣案之行動電話1支（含門號0000000000號SIM卡1 張），
      則為被告郭秉志所有供本件販賣甲基安非他命所用之物，
      業據渠等供明在卷（見98年度偵字第1959號卷第12頁、原
      審卷卷二第241 頁背面），上開物品應依毒品危害防制條
      例第19條第1 項之規定宣告沒收，且因已扣案，無全部或
      一部不能沒收之問題，故不另諭知如全部或一部不能沒收
      時應追徵其價額（最高法院96年度臺上字第755號、第832
      號判決可資參照）。又被告陳世賢等人共同販毒部分，就
      上開扣案之行動電話自應連帶沒收之。
（三）而被告郭美姬、林文欽所持用而未扣案之行動電話2支（
      含門號0000000000號、0000000000號SIM卡各1張），為被
      告郭美姬、林文欽所有供本件販賣第二級、第三級毒品之
      物（見98年度偵字第4624號卷第52頁），亦應依毒品危害
      防制條例第19條第1 項之規定諭知沒收，如全部或一部不
      能沒收時，追徵其價額（最高法院99年度第5 次刑事庭會
      議決議可資參照）。又被告陳世賢等人共同販毒部分，就
      上開未扣案之行動電話自應連帶沒收之，如全部或一部不
      能沒收時，連帶追徵其價額。
（四）另被告陳世賢販賣第二級、第三級毒品之所得為14,600元
      （即1,000×5＋2,500×2＋500＋600＋1,500＋2,000），
      被告郭美姬販賣第二級、第三級毒品之所得為9,500元（
      1,000＋2,000＋2,500×2＋1,500 ），被告郭秉志販賣第
      二級毒品之所得為4,500元（2,000＋2,500 ），被告林文
      欽販賣第二級、第三級毒品所得為3,600元（1,000＋2,00
      0＋600），被告陳建智販賣第二級、第三級毒品所得為4,
      000元（2,500＋1,500 ），亦應依毒品危害防制條例第19
      條第1 項之規定諭知沒收，如全部或一部不能沒收時，以
      其財產抵償之。而共同正犯之間係採連帶沒收主義，於裁
      判時僅諭知連帶沒收，不得就全體共同正犯之總所得，對
      各該共同正犯分別重複諭知沒收（最高法院95年度臺上字
      第6051號、第6482號判決可資參照），是被告陳世賢、郭
      美姬、郭秉志、林文欽、陳建智共同販毒部分，應依前開
      規定宣告連帶沒收，如全部或一部不能沒收時，以其財產
      連帶抵償之，又被告陳世賢就98年1月2日販賣愷他命予綽
      號「蟲蟲」之成年人部分係與被告郭美姬共同犯之，雖被
      告郭美姬未據起訴，然就此部分販毒所得500 元亦應與被
      告郭美姬宣告連帶沒收，併予敘明。
（五）扣案槍枝主要組成零件之土造金屬槍管、土造金屬撞針各
      1支，以及具殺傷力之改造手槍2支（槍枝管制編號：0000
      000000號、0000000000號），屬違禁物，不問屬於被告與
      否，應依刑法第38條第1項第1款規定宣告沒收。另扣案原
      具有殺傷力之子彈18顆，雖亦屬違禁物，然於鑑定時已試
      射擊發，不具有子彈之完整結構，失去其效能，自已非違
      禁物，以及另不具殺傷力之子彈5 顆，與犯罪無關，又已
      送驗擊發用罄，均爰不諭知沒收，附此敘明。
據上論斷，應依刑事訴訟法第369條第1項前段、第364條、第299
條第1項前段、第368條，修正前毒品危害防制條例第4條第1項、
第18條第1項前段、第19條第1項，刑法第47條第1 項、第59條、
第38條第1項第1款、第2款，判決如主文。
本案經檢察官黃柏齡到庭執行職務。
中    華    民    國   100    年    6     月    16    日
                  刑事第二十四庭審判長法  官  李錦樑
                                      法  官  陳恆寬
                                      法  官  張惠立
以上正本證明與原本無異。
如不服本判決，應於收受送達後十日內向本院提出上訴書狀，其
未敘述上訴之理由者並得於提起上訴後十日內向本院補提理由書
（均須按他造當事人之人數附繕本）。「切勿逕送上級法院」。
轉讓第三級毒品部分不得上訴。
                                      書記官  陳珮茹
中    華    民    國   100    年    6     月    16    日
本案論罪科刑法條全文：
毒品危害防制條例第4條
製造、運輸、販賣第一級毒品者，處死刑或無期徒刑；處無期徒
刑者，得併科新臺幣 2 千萬元以下罰金。
製造、運輸、販賣第二級毒品者，處無期徒刑或 7 年以上有期
徒刑，得併科新臺幣 1 千萬元以下罰金。
製造、運輸、販賣第三級毒品者，處 5 年以上有期徒刑，得併
科新臺幣 7 百萬元以下罰金。
製造、運輸、販賣第四級毒品者，處 3 年以上 10 年以下有期
徒刑，得併科新臺幣 3 百萬元以下罰金。
製造、運輸、販賣專供製造或施用毒品之器具者，處 1 年以上
7 年以下有期徒刑，得併科新臺幣 1 百萬元以下罰金。
前五項之未遂犯罰之。
毒品危害防制條例第8條
轉讓第一級毒品者，處 1 年以上 7 年以下有期徒刑，得併科新
臺幣 1 百萬元以下罰金。
轉讓第二級毒品者，處 6 月以上 5 年以下有期徒刑，得併科新
臺幣 70 萬元以下罰金。
轉讓第三級毒品者，處 3 年以下有期徒刑，得併科新臺幣 30
萬元以下罰金。
轉讓第四級毒品者，處 1 年以下有期徒刑，得併科新臺幣 10
萬元以下罰金。
前四項之未遂犯罰之。
轉讓毒品達一定數量者，加重其刑至二分之一，其標準由行政院
定之。
槍砲彈藥刀械管制條例第8條第4項
未經許可，持有、寄藏或意圖販賣而陳列第 1 項所列槍枝者，
處 3 年以上 10 年以下有期徒刑，併科新臺幣 7 百萬元以下罰
金。
槍砲彈藥刀械管制條例第12條第4項
未經許可，持有、寄藏或意圖販賣而陳列子彈者，處 5 年以下
有期徒刑，併科新台幣 300 萬元以下罰金。
槍砲彈藥刀械管制條例第13條第4項
未經許可，持有、寄藏或意圖販賣而陳列第 1 項所列零件者，
處 6 月以上5 年以下有期徒刑，併科新台幣 300 萬元以下罰金
。
附表一：（原判決附表一）
┌──┬──────────┬──────────┬───────────┬───────┐
│編號│所犯罪名            │    所處刑度        │     應沒收之物       │   備  註     │
├──┼──────────┼──────────┼───────────┼───────┤
│ 1  │陳世賢轉讓第一級毒品│處有期徒刑壹年肆月。│扣案之行動電話壹支（含│98年1 月2 日轉│
│    │，累犯              │                    │門號0000000000號SIM 卡│讓海洛因予陳恆│
│    │（撤回上訴確定）    │                    │壹張）。              │懋            │
├──┼──────────┼──────────┼───────────┼───────┤
│ 2  │陳世賢共同轉讓第一級│處有期徒刑壹年肆月。│扣案之行動電話壹支（含│98年1 月5 日轉│
│    │毒品，累犯          │                    │門號0000000000號SIM 卡│讓海洛因予陳恆│
│    │（撤回上訴確定）    │                    │壹張）與林文欽連帶沒收│懋            │
│    │                    │                    │。                    │              │
├──┼──────────┼──────────┼───────────┼───────┤
│ 3  │陳世賢轉讓第一級毒品│處有期徒刑壹年肆月。│扣案之行動電話壹支（含│98年1 月10日轉│
│    │，累犯              │                    │門號0000000000號SIM 卡│讓海洛因予陳恆│
│    │（撤回上訴確定）    │                    │壹張）沒收。          │懋            │
├──┼──────────┼──────────┼───────────┼───────┤
│ 4  │陳世賢轉讓第一級毒品│處有期徒刑壹年肆月。│扣案之行動電話壹支（含│98年1 月19日轉│
│    │，累犯              │                    │門號0000000000號SIM 卡│讓海洛因予陳恆│
│    │（撤回上訴確定）    │                    │壹張）沒收。          │懋            │
├──┼──────────┼──────────┼───────────┼───────┤
│ 5  │陳世賢販賣第一級毒品│處有期徒刑拾伍年貳月│扣案之行動電話壹支（含│98年1月7日販賣│
│    │，累犯              │。                  │門號0000000000號SIM 卡│海洛因予陳建智│
│    │                    │                    │壹張）沒收，未扣案之販│              │
│    │                    │                    │賣第一級毒品所得新臺幣│              │
│    │                    │                    │壹仟元沒收，如全部或一│              │
│    │                    │                    │部不能沒收時，以其財產│              │
│    │                    │                    │抵償之。              │              │
├──┼──────────┼──────────┼───────────┼───────┤
│ 6  │陳世賢共同販賣第二級│處有期徒刑柒年陸月。│扣案之行動電話壹支（含│98年1 月10日販│
│    │毒品，累犯          │                    │門號0000000000號SIM 卡│賣甲基安非他命│
│    │                    │                    │壹張）與郭美姬連帶沒收│予陳建智      │
│    │                    │                    │，未扣案之行動電話壹支│              │
│    │                    │                    │（含門號0000000000號SI│              │
│    │                    │                    │M 卡壹張）與郭美姬連帶│              │
│    │                    │                    │沒收，如全部或一部不能│              │
│    │                    │                    │沒收時，連帶追償其價額│              │
│    │                    │                    │，未扣案之販賣第二級毒│              │
│    │                    │                    │品所得新臺幣壹仟元與郭│              │
│    │                    │                    │美姬連帶沒收，如全部或│              │
│    │                    │                    │一部不能沒收時，以其財│              │
│    │                    │                    │產連帶抵償之。        │              │
├──┼──────────┼──────────┼───────────┼───────┤
│ 7  │陳世賢共同販賣第二級│處有期徒刑柒年陸月。│扣案之行動電話壹支（含│98年1 月15日販│
│    │毒品，累犯          │                    │門號0000000000號SIM 卡│賣甲基安非他命│
│    │                    │                    │壹張）與林文欽連帶沒收│予陳建智      │
│    │                    │                    │，未扣案之行動電話壹支│              │
│    │                    │                    │（含門號0000000000號SI│              │
│    │                    │                    │M 卡壹張）與林文欽連帶│              │
│    │                    │                    │沒收，如全部或一部不能│              │
│    │                    │                    │沒收時，連帶追償其價額│              │
│    │                    │                    │，未扣案之販賣第二級毒│              │
│    │                    │                    │品所得新臺幣壹仟元與林│              │
│    │                    │                    │文欽連帶沒收，如全部或│              │
│    │                    │                    │一部不能沒收時，以其財│              │
│    │                    │                    │產連帶抵償之。        │              │
├──┼──────────┼──────────┼───────────┼───────┤
│ 8  │陳世賢共同販賣第二級│處有期徒刑柒年陸月。│扣案之行動電話貳支（含│98年1 月18日販│
│    │毒品，累犯          │                    │門號0000000000號、0917│賣甲基安非他命│
│    │                    │                    │401908號SIM 卡各壹張）│予陳建智      │
│    │                    │                    │均與郭美姬、郭秉志、林│              │
│    │                    │                    │文欽連帶沒收，未扣案之│              │
│    │                    │                    │販賣第二級毒品所得新臺│              │
│    │                    │                    │幣貳仟元與郭美姬、郭秉│              │
│    │                    │                    │志、林文欽連帶沒收，如│              │
│    │                    │                    │全部或一部不能沒收時，│              │
│    │                    │                    │以其財產連帶抵償之。  │              │
├──┼──────────┼──────────┼───────────┼───────┤
│ 9  │陳世賢轉讓第一級毒品│處有期徒刑壹年貳月。│扣案之行動電話壹支（含│98年1 月19日轉│
│    │，累犯              │                    │門號0000000000號SIM 卡│讓海洛因予陳建│
│    │（撤回上訴確定）    │                    │壹張）沒收。          │智            │
├──┼──────────┼──────────┼───────────┼───────┤
│ 10 │陳世賢販賣第二級毒品│處有期徒刑柒年陸月。│扣案之行動電話壹支（含│98年1 月5 日販│
│    │，累犯              │                    │門號0000000000號SIM 卡│賣甲基安非他命│
│    │                    │                    │壹張）沒收，未扣案之販│予郭秉志      │
│    │                    │                    │賣第二級毒品所得新臺幣│              │
│    │                    │                    │壹仟元沒收，如全部或一│              │
│    │                    │                    │部不能沒收時，以其財產│              │
│    │                    │                    │抵償之。              │              │
├──┼──────────┼──────────┼───────────┼───────┤
│ 11 │陳世賢明知為禁藥，而│處有期徒刑捌月。    │無。                  │97年底至98年1 │
│    │轉讓，累犯          │                    │                      │月20日為止轉讓│
│    │（撤回上訴確定）    │                    │                      │甲基安非他命予│
│    │                    │                    │                      │林文欽        │
├──┼──────────┼──────────┼───────────┼───────┤
│ 12 │陳世賢明知為禁藥，而│處有期徒刑捌月。    │無。                  │97年底至98年1 │
│    │轉讓，累犯          │                    │                      │月20日為止轉讓│
│    │（撤回上訴確定）    │                    │                      │甲基安非他命予│
│    │                    │                    │                      │林文欽        │
├──┼──────────┼──────────┼───────────┼───────┤
│ 13 │陳世賢明知為禁藥，而│處有期徒刑捌月。    │無。                  │97年底至98年1 │
│    │轉讓，累犯          │                    │                      │月20日為止轉讓│
│    │（撤回上訴確定）    │                    │                      │甲基安非他命予│
│    │                    │                    │                      │林文欽        │
├──┼──────────┼──────────┼───────────┼───────┤
│ 14 │陳世賢販賣第三級毒品│處有期徒刑伍年肆月。│未扣案之販賣第三級毒品│97年12月間某日│
│    │，累犯              │                    │所得新臺幣壹仟元沒收，│販賣愷他命予陳│
│    │                    │                    │如全部或一部不能沒收時│世安          │
│    │                    │                    │，以其財產抵償之。    │              │
├──┼──────────┼──────────┼───────────┼───────┤
│ 15 │陳世賢共同販賣第三級│處有期徒刑伍年肆月。│扣案之行動電話壹支（含│98年1 月2 日販│
│    │毒品，累犯          │                    │門號0000000000號SIM 卡│賣愷他命予真實│
│    │                    │                    │壹張）與郭美姬連帶沒收│姓名年籍不詳綽│
│    │                    │                    │，未扣案之行動電話壹支│號「蟲蟲」之成│
│    │                    │                    │（含門號0000000000號SI│年人          │
│    │                    │                    │M 卡壹張）與郭美姬連帶│              │
│    │                    │                    │沒收，如全部或一部不能│              │
│    │                    │                    │沒收時，連帶追償其價額│              │
│    │                    │                    │，未扣案之販賣第三級毒│              │
│    │                    │                    │品所得新臺幣伍佰元與郭│              │
│    │                    │                    │美姬連帶沒收，如全部或│              │
│    │                    │                    │一部不能沒收時，以其財│              │
│    │                    │                    │產連帶抵償之。        │              │
├──┼──────────┼──────────┼───────────┼───────┤
│ 16 │陳世賢共同販賣第三級│處有期徒刑伍年肆月。│扣案之行動電話壹支（含│98年1 月3 日販│
│    │毒品，累犯          │                    │門號0000000000號SIM 卡│賣愷他命予真實│
│    │                    │                    │壹張）與林文欽連帶沒收│姓名年籍不詳綽│
│    │                    │                    │，未扣案之行動電話壹支│號「蟲蟲」之成│
│    │                    │                    │（含門號0000000000號SI│年人          │
│    │                    │                    │M 卡壹張）與林文欽連帶│              │
│    │                    │                    │沒收，如全部或一部不能│              │
│    │                    │                    │沒收時，連帶追償其價額│              │
│    │                    │                    │，未扣案之販賣第三級毒│              │
│    │                    │                    │品所得新臺幣陸佰元與林│              │
│    │                    │                    │文欽連帶沒收，如全部或│              │
│    │                    │                    │一部不能沒收時，以其財│              │
│    │                    │                    │產連帶抵償之。        │              │
├──┼──────────┼──────────┼───────────┼───────┤
│ 17 │陳世賢共同販賣第二級│處有期徒刑柒年陸月。│扣案之行動電話貳支（含│98年1 月10日販│
│    │毒品，累犯          │                    │門號0000000000號、0917│賣甲基安非他命│
│    │                    │                    │401908號SIM 卡各壹張）│予真實姓名年籍│
│    │                    │                    │均與郭美姬、郭秉志連帶│不詳綽號「志豪│
│    │                    │                    │沒收，未扣案之販賣第二│」之成年人    │
│    │                    │                    │級毒品所得新臺幣貳仟伍│              │
│    │                    │                    │佰元與郭美姬、郭秉志連│              │
│    │                    │                    │帶沒收，如全部或一部不│              │
│    │                    │                    │能沒收時，以其財產連帶│              │
│    │                    │                    │抵償之。              │              │
├──┼──────────┼──────────┼───────────┼───────┤
│ 18 │陳世賢共同販賣第二級│處有期徒刑柒年陸月。│扣案之行動電話壹支（含│98年1 月10日販│
│    │毒品，累犯          │                    │門號0000000000號SIM 卡│賣甲基安非他命│
│    │                    │                    │壹張）均與郭美姬、陳建│予位於臺北縣樹│
│    │                    │                    │智連帶沒收，未扣案之行│林市之真實姓名│
│    │                    │                    │動電話壹支（含門號0936│年籍不詳之成年│
│    │                    │                    │432106號SIM 卡壹張）與│女子          │
│    │                    │                    │郭美姬、陳建智連帶沒收│              │
│    │                    │                    │，如全部或一部不能沒收│              │
│    │                    │                    │時，連帶追償其價額，未│              │
│    │                    │                    │扣案之販賣第二級毒品所│              │
│    │                    │                    │得新臺幣貳仟伍佰元與郭│              │
│    │                    │                    │美姬、陳建智連帶沒收，│              │
│    │                    │                    │如全部或一部不能沒收時│              │
│    │                    │                    │，以其財產連帶抵償之。│              │
├──┼──────────┼──────────┼───────────┼───────┤
│ 19 │陳世賢共同販賣第三級│處有期徒刑伍年肆月。│扣案之行動電話壹支（含│98年1 月10日販│
│    │毒品，累犯          │                    │門號0000000000號SIM 卡│賣愷他命予位於│
│    │                    │                    │壹張）均與郭美姬、陳建│臺北縣蘆洲市之│
│    │                    │                    │智連帶沒收，未扣案之行│真實姓名年籍不│
│    │                    │                    │動電話壹支（含門號0936│詳之成年女子  │
│    │                    │                    │432106號SIM 卡壹張）與│              │
│    │                    │                    │郭美姬、陳建智連帶沒收│              │
│    │                    │                    │，如全部或一部不能沒收│              │
│    │                    │                    │時，連帶追償其價額，未│              │
│    │                    │                    │扣案之販賣第三級毒品所│              │
│    │                    │                    │得新臺幣壹仟伍佰元與郭│              │
│    │                    │                    │美姬、陳建智連帶沒收，│              │
│    │                    │                    │如全部或一部不能沒收時│              │
│    │                    │                    │，以其財產連帶抵償之。│              │
├──┼──────────┼──────────┼───────────┼───────┤
│ 20 │陳世賢未經許可，持有│處有期徒刑肆年，併科│無。                  │自不詳時地持有│
│    │可發射子彈具有殺傷力│新臺幣拾萬元，罰金如│                      │具殺傷力之槍彈│
│    │之改造手槍，累犯    │易服勞役，以新臺幣壹│                      │、槍枝主要組成│
│    │                    │仟元折算壹日。      │                      │零件          │
├──┼──────────┼──────────┼───────────┼───────┤
│ 21 │陳世賢施用第一級毒品│處有期徒刑壹年。    │扣案之第一級毒品海洛因│98年1 月20日施│
│    │，累犯              │                    │貳拾柒包（淨重共計柒點│用海洛因、甲基│
│    │（撤回上訴確定）    │                    │零玖公克）沒收銷燬，包│安非他命      │
│    │                    │                    │裝該海洛因之塑膠空袋貳│              │
│    │                    │                    │拾柒只、分裝袋貳拾肆只│              │
│    │                    │                    │均沒收。              │              │
├──┼──────────┼──────────┼───────────┼───────┤
│ 22 │陳世賢持有第二級毒品│處有期徒刑捌月。    │扣案之第二級毒品大麻肆│98年1 月20日持│
│    │，累犯              │                    │包（淨重共計參點柒參公│有大麻        │
│    │（撤回上訴確定）    │                    │克）沒收銷燬，包裝該大│              │
│    │                    │                    │麻之塑膠空袋肆只沒收。│              │
└──┴──────────┴──────────┴───────────┴───────┘
附表二：
┌──┬──────────┬──────────┬───────────┬───────┐
│編號│所犯罪名            │    所處刑度        │     應沒收之物       │   備  註     │
├──┼──────────┼──────────┼───────────┼───────┤
│ 1  │郭美姬共同販賣第二級│處有期徒刑柒年肆月。│扣案之行動電話壹支（含│98年1 月10日販│
│    │毒品                │                    │門號0000000000號SIM 卡│賣甲基安非他命│
│    │                    │                    │壹張）與陳世賢連帶沒收│予陳建智      │
│    │                    │                    │，未扣案之行動電話壹支│              │
│    │                    │                    │（含門號0000000000號SI│              │
│    │                    │                    │M 卡壹張）與陳世賢連帶│              │
│    │                    │                    │沒收，如全部或一部不能│              │
│    │                    │                    │沒收時，連帶追償其價額│              │
│    │                    │                    │，未扣案之販賣第二級毒│              │
│    │                    │                    │品所得新臺幣壹仟元與陳│              │
│    │                    │                    │世賢連帶沒收，如全部或│              │
│    │                    │                    │一部不能沒收時，以其財│              │
│    │                    │                    │產連帶抵償之。        │              │
├──┼──────────┼──────────┼───────────┼───────┤
│ 2  │郭美姬共同販賣第二級│處有期徒刑柒年肆月。│扣案之行動電話貳支（含│98年1 月18日販│
│    │毒品                │                    │門號0000000000號、0917│賣甲基安非他命│
│    │                    │                    │401908號SIM 卡各壹張）│予陳建智      │
│    │                    │                    │均與陳世賢、郭秉志、林│              │
│    │                    │                    │文欽連帶沒收，未扣案之│              │
│    │                    │                    │販賣第二級毒品所得新臺│              │
│    │                    │                    │幣貳仟元與陳世賢、郭秉│              │
│    │                    │                    │志、林文欽連帶沒收，如│              │
│    │                    │                    │全部或一部不能沒收時，│              │
│    │                    │                    │以其財產連帶抵償之。  │              │
├──┼──────────┼──────────┼───────────┼───────┤
│ 3  │郭美姬轉讓第三級毒品│處有期徒刑陸月。    │無。                  │97年底某日轉讓│
│    │                    │                    │                      │愷他命予林文欽│
│    │                    │                    │                      │              │
├──┼──────────┼──────────┼───────────┼───────┤
│ 4  │郭美姬轉讓第三級毒品│處有期徒刑陸月。    │無。                  │98年初某日轉讓│
│    │                    │                    │                      │愷他命予林文欽│
│    │                    │                    │                      │              │
├──┼──────────┼──────────┼───────────┼───────┤
│ 5  │郭美姬共同販賣第二級│處有期徒刑柒年肆月。│扣案之行動電話貳支（含│98年1 月10日販│
│    │毒品                │                    │門號0000000000號、0917│賣甲基安非他命│
│    │                    │                    │401908號SIM 卡各壹張）│予真實姓名年籍│
│    │                    │                    │均與陳世賢、郭秉志連帶│不詳綽號「志豪│
│    │                    │                    │沒收，未扣案之販賣第二│」之成年人    │
│    │                    │                    │級毒品所得新臺幣貳仟伍│              │
│    │                    │                    │佰元與陳世賢、郭秉志連│              │
│    │                    │                    │帶沒收，如全部或一部不│              │
│    │                    │                    │能沒收時，以其財產連帶│              │
│    │                    │                    │抵償之。              │              │
├──┼──────────┼──────────┼───────────┼───────┤
│ 6  │郭美姬共同販賣第二級│處有期徒刑柒年肆月。│扣案之行動電話壹支（含│98年1 月10日販│
│    │毒品                │                    │門號0000000000號SIM 卡│賣甲基安非他命│
│    │                    │                    │壹張）與陳世賢、陳建智│予位於臺北縣樹│
│    │                    │                    │連帶沒收，未扣案之行動│林市之真實姓名│
│    │                    │                    │電話壹支（含門號093643│年籍不詳之成年│
│    │                    │                    │2106號SIM 卡壹張）與陳│女子          │
│    │                    │                    │世賢、陳建智連帶沒收，│              │
│    │                    │                    │如全部或一部不能沒收時│              │
│    │                    │                    │，連帶追償其價額，未扣│              │
│    │                    │                    │案之販賣第二級毒品所得│              │
│    │                    │                    │新臺幣貳仟伍佰元與陳世│              │
│    │                    │                    │賢、陳建智連帶沒收，如│              │
│    │                    │                    │全部或一部不能沒收時，│              │
│    │                    │                    │以其財產連帶抵償之。  │              │
├──┼──────────┼──────────┼───────────┼───────┤
│ 7  │郭美姬共同販賣第三級│處有期徒刑伍年肆月。│扣案之行動電話壹支（含│98年1 月10日販│
│    │毒品                │                    │門號0000000000號SIM 卡│賣愷他命予位於│
│    │                    │                    │壹張）與郭美姬、陳建智│臺北縣蘆洲市之│
│    │                    │                    │連帶沒收，未扣案之行動│真實姓名年籍不│
│    │                    │                    │電話壹支（含門號093643│詳之成年女子  │
│    │                    │                    │2106號SIM 卡壹張）與郭│              │
│    │                    │                    │美姬、陳建智連帶沒收，│              │
│    │                    │                    │如全部或一部不能沒收時│              │
│    │                    │                    │，連帶追償其價額，未扣│              │
│    │                    │                    │案之販賣第三級毒品所得│              │
│    │                    │                    │新臺幣壹仟伍佰元與郭美│              │
│    │                    │                    │姬、陳建智連帶沒收，如│              │
│    │                    │                    │全部或一部不能沒收時，│              │
│    │                    │                    │以其財產連帶抵償之。  │              │
└──┴──────────┴──────────┴───────────┴───────┘
附表三：
┌──┬──────────┬──────────┬───────────┬───────┐
│編號│所犯罪名            │    所處刑度        │     應沒收之物       │   備  註     │
├──┼──────────┼──────────┼───────────┼───────┤
│ 1  │郭秉志共同販賣第二級│處有期徒刑柒年貳月。│扣案之行動電話貳支（含│98年1 月18日販│
│    │毒品                │                    │門號0000000000號、0917│賣甲基安非他命│
│    │                    │                    │401908號SIM 卡各壹張）│予陳建智      │
│    │                    │                    │均與陳世賢、郭美姬、林│              │
│    │                    │                    │文欽連帶沒收，未扣案之│              │
│    │                    │                    │販賣第二級毒品所得新臺│              │
│    │                    │                    │幣貳仟元與陳世賢、郭美│              │
│    │                    │                    │姬、林文欽連帶沒收，如│              │
│    │                    │                    │全部或一部不能沒收時，│              │
│    │                    │                    │以其財產連帶抵償之。  │              │
├──┼──────────┼──────────┼───────────┼───────┤
│ 2  │郭秉志共同販賣第二級│處有期徒刑柒年貳月。│扣案之行動電話貳支（含│98年1 月10日販│
│    │毒品                │                    │門號0000000000號、0917│賣甲基安非他命│
│    │                    │                    │401908號SIM 卡各壹張）│予真實姓名年籍│
│    │                    │                    │均與陳世賢、郭美姬連帶│不詳綽號「志豪│
│    │                    │                    │沒收，未扣案之販賣第二│」之成年人    │
│    │                    │                    │級毒品所得新臺幣貳仟伍│              │
│    │                    │                    │佰元與陳世賢、郭美姬連│              │
│    │                    │                    │帶沒收，如全部或一部不│              │
│    │                    │                    │能沒收時，以其財產連帶│              │
│    │                    │                    │抵償之。              │              │
├──┼──────────┼──────────┼───────────┼───────┤
│ 3  │郭秉志未經許可，持有│處有期徒刑陸月，併科│無。                  │自不詳時地持有│
│    │具殺傷力之子彈      │新臺幣貳萬元，罰金如│                      │具殺傷力之子彈│
│    │                    │易服勞役，以新臺幣壹│                      │              │
│    │                    │仟元折算壹日。      │                      │              │
├──┼──────────┼──────────┼───────────┼───────┤
│ 4  │郭秉志未經許可，寄藏│處有期徒刑捌月，併科│扣案之土造金屬槍管壹支│98年初某日自陳│
│    │槍枝主要組成零件    │新臺幣伍萬元，罰金如│、土造金屬撞針壹支均沒│世賢處寄藏槍枝│
│    │                    │易服勞役，以新臺幣壹│收。                  │主要組成零件  │
│    │                    │仟元折算壹日。      │                      │              │
└──┴──────────┴──────────┴───────────┴───────┘
附表四：
┌──┬──────────┬──────────┬───────────┬───────┐
│編號│所犯罪名            │    所處刑度        │     應沒收之物       │   備  註     │
├──┼──────────┼──────────┼───────────┼───────┤
│ 1  │林文欽共同轉讓第一級│處有期徒刑壹年貳月。│扣案之行動電話壹支（含│98年1 月5 日轉│
│    │毒品，累犯          │                    │門號0000000000號SIM 卡│讓海洛因予陳恆│
│    │（撤回上訴確定）    │                    │壹張）與陳世賢連帶沒收│懋            │
│    │                    │                    │。                    │              │
├──┼──────────┼──────────┼───────────┼───────┤
│ 2  │林文欽共同販賣第二級│處有期徒刑柒年肆月。│扣案之行動電話壹支（含│98年1 月15日販│
│    │毒品，累犯          │                    │門號0000000000號SIM 卡│賣甲基安非他命│
│    │                    │                    │壹張）與陳世賢連帶沒收│予陳建智      │
│    │                    │                    │，未扣案之行動電話壹支│              │
│    │                    │                    │（含門號0000000000號SI│              │
│    │                    │                    │M 卡壹張）與陳世賢連帶│              │
│    │                    │                    │沒收，如全部或一部不能│              │
│    │                    │                    │沒收時，連帶追償其價額│              │
│    │                    │                    │，未扣案之販賣第二級毒│              │
│    │                    │                    │品所得新臺幣壹仟元與陳│              │
│    │                    │                    │世賢連帶沒收，如全部或│              │
│    │                    │                    │一部不能沒收時，以其財│              │
│    │                    │                    │產連帶抵償之。        │              │
├──┼──────────┼──────────┼───────────┼───────┤
│ 3  │林文欽共同販賣第二級│處有期徒刑柒年肆月。│扣案之行動電話貳支（含│98年1 月18日販│
│    │毒品，累犯          │                    │門號0000000000號、0917│賣甲基安非他命│
│    │                    │                    │401908號SIM 卡各壹張）│予陳建智      │
│    │                    │                    │均與陳世賢、郭美姬、郭│              │
│    │                    │                    │秉志連帶沒收，未扣案之│              │
│    │                    │                    │販賣第二級毒品所得新臺│              │
│    │                    │                    │幣貳仟元與陳世賢、郭美│              │
│    │                    │                    │姬、郭秉志連帶沒收，如│              │
│    │                    │                    │全部或一部不能沒收時，│              │
│    │                    │                    │以其財產連帶抵償之。  │              │
├──┼──────────┼──────────┼───────────┼───────┤
│ 4  │林文欽共同販賣第三級│處有期徒刑伍年肆月。│扣案之行動電話壹支（含│98年1 月3 日販│
│    │毒品，累犯          │                    │門號0000000000號SIM 卡│賣愷他命予真實│
│    │                    │                    │壹張）與陳世賢連帶沒收│姓名年籍不詳綽│
│    │                    │                    │，未扣案之行動電話壹支│號「蟲蟲」之成│
│    │                    │                    │（含門號0000000000號SI│年人          │
│    │                    │                    │M 卡壹張）與陳世賢連帶│              │
│    │                    │                    │沒收，如全部或一部不能│              │
│    │                    │                    │沒收時，連帶追償其價額│              │
│    │                    │                    │，未扣案之販賣第三級毒│              │
│    │                    │                    │品所得新臺幣陸佰元與陳│              │
│    │                    │                    │世賢連帶沒收，如全部或│              │
│    │                    │                    │一部不能沒收時，以其財│              │
│    │                    │                    │產連帶抵償之。        │              │
├──┼──────────┼──────────┼───────────┼───────┤
│ 5  │林文欽未經許可，寄藏│處有期徒刑參年陸月，│扣案之仿FN廠一九一○型│98年1 月20日前│
│    │可發射子彈具有殺傷力│併科新臺幣陸萬元，罰│、仿WALTHR廠PPK/S 型半│一週某日自陳世│
│    │之改造手槍，累犯    │金如易服勞役，以新臺│自動之具殺傷力改造手槍│賢處寄藏具殺傷│
│    │                    │幣壹仟元折算壹日    │貳支（槍枝管制編號一一│力之槍、彈    │
│    │                    │                    │00000000號、一│              │
│    │                    │                    │000000000號）│              │
│    │                    │                    │均沒收。              │              │
├──┼──────────┼──────────┼───────────┼───────┤
│ 6  │林文欽施用第一級毒品│處有期徒刑捌月。    │無。                  │98年3 月18日採│
│    │，累犯              │                    │                      │尿前120 小時內│
│    │（撤回上訴確定）    │                    │                      │施用海洛因    │
├──┼──────────┼──────────┼───────────┼───────┤
│ 7  │林文欽施用第二級毒品│處有期徒刑肆月。    │無。                  │98年3 月16日施│
│    │，累犯              │                    │                      │用甲基安非他命│
│    │（撤回上訴確定）    │                    │                      │              │
└──┴──────────┴──────────┴───────────┴───────┘
附表五：
┌──┬──────────┬──────────┬───────────┬───────┐
│編號│所犯罪名            │    所處刑度        │     應沒收之物       │   備  註     │
├──┼──────────┼──────────┼───────────┼───────┤
│ 1  │陳建智共同販賣第二級│處有期徒刑肆年。    │扣案之行動電話壹支（含│98年1 月10日販│
│    │毒品，累犯          │                    │門號0000000000號SIM 卡│賣甲基安非他命│
│    │                    │                    │壹張）與郭美姬、陳世賢│予位於臺北縣樹│
│    │                    │                    │連帶沒收，未扣案之行動│林市之真實姓名│
│    │                    │                    │電話壹支（含門號093643│年籍不詳之成年│
│    │                    │                    │2106號SIM 卡壹張）與郭│女子          │
│    │                    │                    │美姬、陳世賢連帶沒收，│              │
│    │                    │                    │如全部或一部不能沒收時│              │
│    │                    │                    │，連帶追償其價額，未扣│              │
│    │                    │                    │案之販賣第二級毒品所得│              │
│    │                    │                    │新臺幣貳仟伍佰元與郭美│              │
│    │                    │                    │姬、陳世賢連帶沒收，如│              │
│    │                    │                    │全部或一部不能沒收時，│              │
│    │                    │                    │以其財產連帶抵償之。  │              │
├──┼──────────┼──────────┼───────────┼───────┤
│ 2  │陳建智共同販賣第三級│處有期徒刑參年。    │扣案之行動電話壹支（含│98年1 月10日販│
│    │毒品，累犯          │                    │門號0000000000號SIM 卡│賣愷他命予位於│
│    │                    │                    │壹張）與郭美姬、陳世賢│臺北縣蘆洲市之│
│    │                    │                    │連帶沒收，未扣案之行動│真實姓名年籍不│
│    │                    │                    │電話壹支（含門號093643│詳之成年女子  │
│    │                    │                    │2106號SIM 卡壹張）與郭│              │
│    │                    │                    │美姬、陳世賢連帶沒收，│              │
│    │                    │                    │如全部或一部不能沒收時│              │
│    │                    │                    │，連帶追償其價額，未扣│              │
│    │                    │                    │案之販賣第三級毒品所得│              │
│    │                    │                    │新臺幣壹仟伍佰元與郭美│              │
│    │                    │                    │姬、陳世賢連帶沒收，如│              │
│    │                    │                    │全部或一部不能沒收時，│              │
│    │                    │                    │以其財產連帶抵償之。  │              │
└──┴──────────┴──────────┴───────────┴───────┘